---
title: "Paper 1"
author: "Fernanda"
date: "07/06/2020"
output: html_document
---

```{r setup, include=FALSE}
knitr::opts_chunk$set(
	echo = FALSE,
	message = TRUE,
	warning = FALSE
)
```

```{r preparo, message=FALSE}
# PREPARO

# define a area de trabalho
# setwd("Z:/PRJ1513_GIRIFICACAO_CONTROLES/03_PROCS/STATISTICS/V6/")# se no idor
# setwd("E:/idor/Gyrification/") # se no pendrive
# setwd("C:/Users/fernanda.hansen/Desktop/aging/V6/") # se no pendrive
 setwd("C:/Users/ferna/Documents/idor/Gyrification/RRRRRR/aging/V6/") # se no computador

# carrega os pacotes utilizados
source("01-call_packages.R")

# Chama as funcoes
source("02-funcoes.R")

# onde estao os arquivos de resultados:
# path <- str_c("Z:/PRJ1513_GIRIFICACAO_CONTROLES/03_PROCS/PROC_DATA/STATS/long_tables/")
 path <- str_c("C:/Users/ferna/Documents/idor/Gyrification/STATS/long_tables/")

# path_yujiangscript <- str_c("Z:/PRJ1513_GIRIFICACAO_CONTROLES/03_PROCS/PROC_DATA/STATS/Wang_code_extraction/")
 path_yujiangscript <- str_c("C:/Users/ferna/Documents/idor/Gyrification/STATS/Wang_code_extraction/")

# path_yujiangscript_newsurfaces <- str_c("Z:/PRJ1513_GIRIFICACAO_CONTROLES/03_PROCS/PROC_DATA/STATS/Wang_code_extraction/")
path_yujiangscript_newsurfaces <- str_c("C:/Users/ferna/Documents/idor/Gyrification/STATS/Wang_code_extraction/")

alpha_beta <- str_c("C:/Users/ferna/Documents/idor/Gyrification/RRRRRR/aging/V6/data/resultados/")
  
# path_lobes <- str_c("Z:/PRJ1513_GIRIFICACAO_CONTROLES/03_PROCS/PROC_DATA/STATS/LobesScaling/")
path_lobes <- str_c("C:/Users/ferna/Documents/idor/Gyrification/STATS/LobesScaling/")
 
# path_sessions <- str_c("Z:/PRJ1513_GIRIFICACAO_CONTROLES/03_PROCS/RAW_DATA/BIDS/")
 path_sessions <- str_c("C:/Users/ferna/Documents/idor/Gyrification/Processamento_longitudinal/V6/data/")

# path_FA <- str_c("Z:/PRJ1513_GIRIFICACAO_CONTROLES/03_PROCS/STATISTICS/V6/data/FA_CC/")
 path_FA <- str_c("C:/Users/ferna/Documents/idor/Gyrification/Processamento_longitudinal/V6/data/FA_CC/") 
 
# importa os resultados
source("03-import_files.R") # arquivos dos sujeitos

# organiza os arquivos
source("04-organiza.R")
# source("rotina_arquivos_neuroquant_comparisson.R")

dados_raw <- dados

verificar_lGI_zero <- filter(dados, localGI == 0 | is.na(localGI))
write.csv(verificar_lGI_zero, "verificar_lGI_zero.csv")

# retira os outros diagnosticos e deixa so quem tem machine definido
dados_all <- dados %>% filter(
    Diagnostic == "CONTROLE" |
      Diagnostic == "CCL" |
      Diagnostic == "ALZ", !is.na(logAvgThickness), localGI != 0 | !is.na(localGI), !is.infinite(logExposedArea)) %>% 
  droplevels()

dados_excluidos <- anti_join(dados_raw, dados_all)
write.csv(dados_excluidos, "dados_excluidos.csv")

dados <- dados_all

Age.cor = 25

# Prepara os dados para analise
source("05-analises_prep.R")

# deixa so Philips

dados <- filter(dados, machine == "Philips-Achieva", Longitudinal_correction == "yes")

# separa em arquivo de hemisferios e de lobos
dados_hemi_v1 <- filter(dados, ROI == "hemisphere", Session == 1, method == "FreeSurferStandard")

dados_lobos_v1 <- unique(filter(dados, ROI == "F" | ROI == "T" | ROI == "O" | ROI == "P", Session == 1, method == "Yujiang_script", !is.na(K_age_decay))) %>% droplevels()

dados_v1 <- filter(dados, ROI == "F" | ROI == "T" | ROI == "O" | ROI == "P" | ROI == "hemisphere", Session == 1, method == "Yujiang_script") %>% droplevels()

dados_hemi_v1_CH <- unique(filter(dados, ROI == "hemisphere", Session == 1, method == "Yujiang_script", !is.na(K_age_decay)))

dados_hemi_v1_eTIV <- dplyr::select(dados_hemi_v1, c(SUBJ, eTIV))

dados_hemi_v1_CH <- left_join(dados_hemi_v1_CH, dados_hemi_v1_eTIV, by = "SUBJ")
dados_hemi_v1_CH <- subset(dados_hemi_v1_CH, select = -c(eTIV.x))
names(dados_hemi_v1_CH)[names(dados_hemi_v1_CH) == 'eTIV.y'] <- 'eTIV'
dados_hemi_v1_CH <- unique(dados_hemi_v1_CH)

dados_hemi_v1_CH$Diagnostic <- revalue(dados_hemi_v1_CH$Diagnostic, c("CONTROLE"="CTL", "ALZ"="AD", "CCL" = "MCI"))
dados_lobos_v1$Diagnostic <- revalue(dados_lobos_v1$Diagnostic, c("CONTROLE"="CTL", "ALZ"="AD", "CCL" = "MCI"))


```

### Todos processados pelo FreeSurfer com sucesso
```{r N sujeitos FS}
summary_dados_all <- filter(dados_all, Session == 1) %>%
  group_by(Diagnostic, machine) %>%
  summarise(
  N = n_distinct(SUBJ),
  Mean = mean(Age),
  Max = max(Age),
  Min = min(Age),
  Median = median(Age),
  Std = sd(Age)
  )
  summary_dados_all %>% kable(digits = 4) %>% kable_styling()
```

### Somente Philips

```{r N sujeitos Philips}
summary_dados_hemi <- dados %>%
  group_by(Session, Diagnostic, Gender) %>%
  summarise(
  N = n_distinct(SUBJ),
  Mean = mean(Age),
  Max = max(Age),
  Min = min(Age),
  Median = median(Age),
  Std = sd(Age)
  )
  summary_dados_hemi %>% kable(digits = 4) %>% kable_styling()


# sumario_dados_hemi_v1_diag <-
# dados_hemi_v1_CH %>%
# group_by(sex, Diagnostic) %>%
# summarise(
# N = n_distinct(SUBJ),
# Mean_age = mean(Age),
# Std_age = sd(Age),
# Mean_ESC = mean(ESC),
# Std_ESC = sd(ESC),
# Mean_COGNITIVE_INDEX = mean(COGNITIVE_INDEX,  na.rm = TRUE),
# STD_COGNITIVE_INDEX = sd(COGNITIVE_INDEX,  na.rm = TRUE),
# n_NA_COGNITIVE_INDEX = summary(COGNITIVE_INDEX)[7],
# Mean_Tau = mean(TAU,  na.rm = TRUE),
# STD_Tau = sd(TAU,  na.rm = TRUE),
# n_NA_Tau = summary(TAU)[7],
# Mean_AB4 = mean(`AB1-40`,  na.rm = TRUE),
# STD_AB40 = sd(`AB1-40`,  na.rm = TRUE),
# n_NA_AB40 = summary(`AB1-40`)[7],
# Mean_AB42= mean(`AB1-42`,  na.rm = TRUE),
# STD_AB42 = sd(`AB1-42`,  na.rm = TRUE),
# n_NA_AB42 = summary(`AB1-42`)[7],
# Mean_eTIV = mean(eTIV,  na.rm = TRUE),
# STD_eTIV = sd(eTIV,  na.rm = TRUE),
# n_NA_eTIV = summary(eTIV)[7],
# Mean_AVGTHICK = mean(AvgThickness,  na.rm = TRUE),
# STD_AVGTHICK = sd(AvgThickness,  na.rm = TRUE),
# n_NA_AVGTHICK = summary(AvgThickness)[7],
# Mean_K = mean(K,  na.rm = TRUE),
# STD_K = sd(K,  na.rm = TRUE),
# n_NA_K = summary(K)[7],
# Mean_lipoxin = mean(Lipoxina,  na.rm = TRUE),
# STD_lipoxin = sd(Lipoxina,  na.rm = TRUE),
# n_NA_lipoxin = summary(Lipoxina)[7])


# sumario_dados_hemi_v1_diag %>% kable(digits = 4) %>% kable_styling()

lm_COGNITIVE_INDEX <- lm(COGNITIVE_INDEX ~ Diagnostic, data = dados_hemi_v1)
anova(lm_COGNITIVE_INDEX)
COGINDX_diag_TK <- TukeyHSD(aov(COGNITIVE_INDEX ~ Diagnostic, data = dados_hemi_v1))

```

### Sujeitos excluídos

```{r N sujeitos excluidos, message=FALSE}

excl <-
  dados_excluidos %>% dplyr::select(c(SUBJ, age, Diagnostic, machine, ROI, localGI)) %>% filter(ROI == "hemisphere") %>% distinct(SUBJ, .keep_all = TRUE)
  
excl %>% kable(digits = 4) %>% kable_styling()

```

# Methods - sample description

## Sex


```{r sex}
ggstatsplot::ggbetweenstats(
  data = dados_hemi_v1_CH,
  x = sex,
  y = K,
  title = "Distribution of K across sex",
  outlier.tagging = TRUE,
  outlier.label = "SUBJ"

)

ggstatsplot::ggbetweenstats(
  data = dados_hemi_v1_CH,
  x = sex,
  y = I,
  title = "Distribution of I across sex",
  outlier.tagging = TRUE,
  outlier.label = "SUBJ"

)

ggstatsplot::ggbetweenstats(
  data = dados_hemi_v1_CH,
  x = sex,
  y = S,
  title = "Distribution of S across sex",
  outlier.tagging = TRUE,
  outlier.label = "SUBJ"
)
```

```{r sex 2}
ggplot(dados_hemi_v1_CH, aes(x = sex, y = K, color = Diagnostic, fill = Diagnostic, alpha = 0.4)) +
         geom_boxplot() + stat_compare_means(method = "anova") + theme_pubr()

ggplot(dados_hemi_v1_CH, aes(logExposedArea, 1/2*logAvgThickness + logTotalArea, color = sex, fill = sex)) +
  geom_point() +
  geom_smooth(method = "lm", se = FALSE) +
  facet_wrap(Diagnostic ~ .) + stat_regline_equation() +
  theme_pubr()

lm_amostras_sex <- dados_hemi_v1_CH %>%
  group_by(sex, Diagnostic) %>%
  do(fit_amostras_sex = lm(1/2 * logAvgThickness + logTotalArea ~ logExposedArea, data = ., na.action = na.omit))

amostras_Coef_sex = tidy(lm_amostras_sex,
                    fit_amostras_sex,
                    conf.int = TRUE,
                    conf.level = 0.95)

 amostras_Coef_sex %>% kable(digits = 4) %>% kable_styling()


ggplot(dados_hemi_v1_CH, aes(x = sex, y = S, color = Diagnostic, fill = Diagnostic, alpha = 0.4)) +
         geom_boxplot() + stat_compare_means(method = "anova") + theme_pubr()
 

 ggplot(dados_hemi_v1_CH, aes(x = sex, y = I, color = Diagnostic, fill = Diagnostic, alpha = 0.4)) +
         geom_boxplot() + stat_compare_means(method = "anova") + theme_pubr()

 
```

## Age

```{r age}

ggstatsplot::ggbetweenstats(
  data = dados_hemi_v1_CH,
  x = Diagnostic,
  y = Age,
  title = "Distribution of Age across Diagnostics",
  outlier.tagging = TRUE,
  outlier.label = "SUBJ"
)

ggstatsplot::ggscatterstats(
  data = filter(dados_hemi_v1_CH,Diagnostic == "CTL"),
  x = Age,
  y = K,
  color = "Diagnostic",
  outlier.tagging = TRUE,
  outlier.label = "SUBJ",
  xlab = "Age",
  ylab = "K",
  title = "Variation of K with Age",
  messages = FALSE,
  caption = "Diagnostic: CTL"
)

ggstatsplot::ggscatterstats(
  data = filter(dados_hemi_v1_CH,Diagnostic == "MCI"),
  x = Age,
  y = K,
  color = "Diagnostic",
  outlier.tagging = TRUE,
  outlier.label = "SUBJ",
  xlab = "Age",
  ylab = "K",
  title = "Variation of K with Age",
  messages = FALSE,
  caption = "Diagnostic: MCI"
)

ggstatsplot::ggscatterstats(
  data = filter(dados_hemi_v1_CH,Diagnostic == "AD"),
  x = Age,
  y = K,
  outlier.tagging = TRUE,
  outlier.label = "SUBJ",
  xlab = "Age",
  ylab = "K",
  title = "Variation of K with Age",
  messages = FALSE,
  caption = "Diagnostic: AD"
)

aov_age <- aov(Age ~ Diagnostic, data = dados_hemi_v1_CH)
summary(aov_age)
TukeyHSD(aov_age)

```

## Years of Scholling

```{r esc}

ggstatsplot::ggbetweenstats(
  data = dados_hemi_v1_CH,
  x = Diagnostic,
  y = ESC,
  title = "Distribution of ESC across Diagnostics",
  outlier.tagging = TRUE,
  outlier.label = "SUBJ"
)

ggstatsplot::ggscatterstats(
  data = filter(dados_hemi_v1_CH,Diagnostic == "CTL"),
  x = ESC,
  y = K,
  color = "Diagnostic",
  outlier.tagging = TRUE,
  outlier.label = "SUBJ",
  xlab = "ESC",
  ylab = "K",
  title = "Variation of K with ESC",
  caption = "Diagnostic: CTL"
)

ggstatsplot::ggscatterstats(
  data = filter(dados_hemi_v1_CH,Diagnostic == "MCI"),
  x = ESC,
  y = K,
  color = "Diagnostic",
  outlier.tagging = TRUE,
  outlier.label = "SUBJ",
  xlab = "ESC",
  ylab = "K",
  title = "Variation of K with ESC",
  caption = "Diagnostic: MCI"
)

ggstatsplot::ggscatterstats(
  data = filter(dados_hemi_v1_CH,Diagnostic == "AD"),
  x = ESC,
  y = K,
  outlier.tagging = TRUE,
  outlier.label = "SUBJ",
  xlab = "ESC",
  ylab = "K",
  title = "Variation of K with ESC",
  caption = "Diagnostic: AD"
)

aov_ESC <- aov(ESC ~ Diagnostic, data = dados_hemi_v1_CH)
summary(aov_ESC)
TukeyHSD(aov_ESC)

```

# Results 
## Aplicacao do modelo

Todos os sujeitos
```{r model Mota & Houzel, echo=FALSE}

dados_datasetscomp$Diagnostic <- revalue(dados_datasetscomp$Diagnostic, c("CONTROLE"="CTL", "ALZ"="AD", "CCL" = "MCI"))

lm_amostra <- (filter(dados_datasetscomp, Sample == "Mota&Houzel2015" | Sample == "IDOR")) %>%
  group_by(Sample) %>%
  do(fit_amostra = lm(1/2 * logAvgThickness + logTotalArea ~ logExposedArea, data = ., na.action = na.omit))

amostra_Coef = tidy(lm_amostra,
                    fit_amostra,
                    conf.int = TRUE,
                    conf.level = 0.95)
amostra_Pred = augment(lm_amostra, fit_amostra)
amostra_R2 = glance(lm_amostra, fit_amostra)

ggplot(filter(dados_datasetscomp, Sample == "Mota&Houzel2015" | Sample == "IDOR"), aes(logExposedArea, 1/2*logAvgThickness + logTotalArea)) +
  geom_point(aes(color = Sample)) +
  geom_smooth(method = "lm", se = FALSE) +
  theme_pubr()

amostra_Coef %>% kable(digits = 4) %>% kable_styling()

```

### Apenas humanos IDOR

```{r modelo_humanos, echo=FALSE, message=FALSE, warning=FALSE}
# dados_hemi_v1_CH <- unique(filter(dados, ROI == "hemisphere", Session == 1, method == "Yujiang_script", is.na(K_age_decay)))

lm_fit_comp_idor <- dados_hemi_v1_CH %>%
  group_by(Diagnostic) %>%
  do(fit_comp_idor = lm(1/2 * logAvgThickness + logTotalArea ~ logExposedArea, data = ., na.action = na.omit))

fit_comp_idor_Coef = tidy(lm_fit_comp_idor, fit_comp_idor,
                          conf.int = TRUE,
                          conf.level = 0.95)

fit_comp_idor_Coef %>% kable(digits = 4) %>% kable_styling()

ggplot(
  dados_hemi_v1_CH,
  aes(logExposedArea, 1 / 2 * logAvgThickness + logTotalArea, color = Diagnostic, fill = Diagnostic )
  ) +
  geom_point() +
  geom_smooth(method = "lm", se = TRUE) +
  geom_abline(slope = 1.25, intercept = coef(lm(1 / 2 * logAvgThickness + logTotalArea ~ logExposedArea, data = dados_hemi_v1_CH, na.action = na.omit))[1], color = "black") +
  theme_pubr() + labs(caption = paste(
  "Humanos de todos os diagnosticos, apenas 1 visita, N = ",
  n_distinct(dados_hemi_v1_CH$SUBJ)
  ))

paste("Verificando a diferenca entre o coeficiente obtido para a amostra IDOR e o teorico de 5/4, qual o valor p deste teste?", test_coef(lm(1 / 2 * logAvgThickness + logTotalArea ~ logExposedArea, data = dados_hemi_v1_CH, na.action = na.omit), 2, 1.25))

paste("Verificando a diferenca entre o coeficiente obtido para os controles e o teorico de 5/4, qual o valor p deste teste?", test_coef(lm(1 / 2 * logAvgThickness + logTotalArea ~ logExposedArea, data = filter(dados_hemi_v1_CH, Diagnostic == "CTL"), na.action = na.omit), 2, 1.25))

paste("Verificando a diferenca entre o coeficiente obtido para os CCL e o teorico de 5/4, qual o valor p deste teste?", test_coef(lm(1 / 2 * logAvgThickness + logTotalArea ~ logExposedArea, data = filter(dados_hemi_v1_CH, Diagnostic == "MCI"), na.action = na.omit), 2, 1.25))

paste("Verificando a diferenca entre o coeficiente obtido para os DA e o teorico de 5/4, qual o valor p deste teste?", test_coef(lm(1 / 2 * logAvgThickness + logTotalArea ~ logExposedArea, data = filter(dados_hemi_v1_CH, Diagnostic == "AD"), na.action = na.omit), 2, 1.25))    
```

```{r}
lm_age <- filter(dados_hemi_v1_CH, Diagnostic == "CTL") %>%
  group_by(Age_interval) %>%
  do(fit_age = lm(1/2 * logAvgThickness + logTotalArea ~ logExposedArea, data = ., na.action = na.omit))

age_Coef = tidy(lm_age,
                    fit_age,
                    conf.int = TRUE,
                    conf.level = 0.95)

age_augment = augment(lm_age, fit_age)

N_subj <- filter(dados_hemi_v1_CH, Diagnostic == "CTL") %>%
  group_by(Age_interval) %>%
  summarise(N_SUBJ = n_distinct(SUBJ))
                                           
ggplot(
  data = filter(age_Coef, term == "logExposedArea"),
  aes(
  x = Age_interval,
  y = estimate
  )
  ) +
  geom_point() +
  geom_errorbar(aes(ymin = estimate - std.error, ymax = estimate + std.error)) +
  geom_smooth(method = "lm", se = TRUE) +
  geom_hline(yintercept = 1.25, linetype = "dashed") +
  geom_text(aes(label = N_subj$N_SUBJ), nudge_y = 0.6) +
  theme_pubr() +
  labs(y = "slope", x = "Age") +
  labs(caption = paste(
  "Controles, apenas 1 visita, N = ",
  n_distinct(filter(dados_hemi_v1_CH, Diagnostic == "CTL")$SUBJ)))

age_Coef_term <- filter(age_Coef, term == "logExposedArea")

age_coef_aov <- (kruskal.test(estimate ~ Age_interval, data = age_Coef_term))
age_coef_aov

ggplot(data = filter(dados_hemi_v1_CH, Diagnostic == "CTL"), aes(logExposedArea, 1/2*logAvgThickness + logTotalArea, color = Age_interval10, fill = Age_interval10)) +
  geom_point() +
  geom_smooth(method = "lm", se = TRUE) +
  theme_pubr() + labs(fill= "Age", color = "Age", caption = paste(
  "Diagnostic: CTL",
  n_distinct(filter(dados_hemi_v1_CH, Diagnostic == "CTL")$SUBJ)))

```

### Diagnostic
```{r}
lm_diagnostic <- dados_hemi_v1_CH %>%
  group_by(Diagnostic) %>%
  do(fit_diagnostic = lm(1/2 * logAvgThickness + logTotalArea ~ logExposedArea, data = ., na.action = na.omit))

diagnostic_Coef = tidy(lm_diagnostic,
                    fit_diagnostic,
                    conf.int = TRUE,
                    conf.level = 0.95)


diagnostic_Coef %>% kable(digits = 4) %>% kable_styling()


ggplot(
  data = filter(diagnostic_Coef, term == "logExposedArea"),
  aes(
  x = Diagnostic,
  y = estimate, color = Diagnostic, fill = Diagnostic
  )
  ) +
  geom_point() + geom_errorbar(aes(ymin = estimate - std.error, ymax = estimate + std.error)) + geom_smooth(method = "lm", se = TRUE) + geom_hline(yintercept = 1.25, linetype = "dashed")  + stat_compare_means(method = "kruskal.test") + theme_pubr() + labs(y = "slope")


ggstatsplot::ggbetweenstats(
  data = dados_hemi_v1_CH,
  x = Diagnostic,
  y = K,
  pairwise.comparisons = TRUE, # display significant pairwise comparisons
  p.adjust.method = "bonferroni", # method for adjusting p-values for multiple comparisons
  # adding new components to `ggstatsplot` default
  messages = FALSE,
  title.text = "Differences in K for different Diagnostics"
)

ggstatsplot::ggbetweenstats(
  data = dados_hemi_v1_CH,
  x = Diagnostic,
  y = K_age_decay,
  ylab = "K after age correction",
  pairwise.comparisons = TRUE, # display significant pairwise comparisons
  p.adjust.method = "bonferroni", # method for adjusting p-values for multiple comparisons
  # adding new components to `ggstatsplot` default
  messages = FALSE,
  title.text = "Differences in K after age correction for different Diagnostics"
)

ggstatsplot::ggbetweenstats(
  data = dados_hemi_v1_CH,
  x = Diagnostic,
  y = S,
  pairwise.comparisons = TRUE, # display significant pairwise comparisons
  p.adjust.method = "bonferroni", # method for adjusting p-values for multiple comparisons
  # adding new components to `ggstatsplot` default
  messages = FALSE,
  title.text = "Differences in S for different Diagnostics"
)

ggstatsplot::ggbetweenstats(
  data = dados_hemi_v1_CH,
  x = Diagnostic,
  y = S_age_decay,
  ylab = "S after age correction",
  pairwise.comparisons = TRUE, # display significant pairwise comparisons
  p.adjust.method = "bonferroni", # method for adjusting p-values for multiple comparisons
  # adding new components to `ggstatsplot` default
  messages = FALSE,
  title.text = "Differences in S after age correction for different Diagnostics"
)

ggstatsplot::ggbetweenstats(
  data = dados_hemi_v1_CH,
  x = Diagnostic,
  y = I,
  pairwise.comparisons = TRUE, # display significant pairwise comparisons
  p.adjust.method = "bonferroni", # method for adjusting p-values for multiple comparisons
  # adding new components to `ggstatsplot` default
  messages = FALSE,
  title.text = "Differences in I for different Diagnostics"
)

ggstatsplot::ggbetweenstats(
  data = dados_hemi_v1_CH,
  x = Diagnostic,
  y = I_age_decay,
  ylab = "I after age correction",
  pairwise.comparisons = TRUE, # display significant pairwise comparisons
  p.adjust.method = "bonferroni", # method for adjusting p-values for multiple comparisons
  # adding new components to `ggstatsplot` default
  messages = FALSE,
  title.text = "Differences in I after age correction for different Diagnostics"
)
```

### Comparing Anovas - diff and p-values

```{r}

aov_diag <- aov(K ~ Diagnostic, data = dados_hemi_v1_CH)
summary(aov_diag)
aov_diag_K_diag_TK <- TukeyHSD(aov_diag)
aov_diag_K_diag_TK

aov_diag_K_diag_TK_t <- mutate(as.data.frame(aov_diag_K_diag_TK$Diagnostic), Contrast = c("MCI-AD", "CTL-AD", "CTL-MCI") , morphological_parameter = "K", ROI = "hemisphere", Age_correction = "no")

aov_diag2 <- aov(logAvgThickness ~ Diagnostic, data = dados_hemi_v1_CH)
summary(aov_diag2)
aov_diag_2_diag_TK <- TukeyHSD(aov_diag2)
aov_diag_2_diag_TK

aov_diag_2_diag_TK_t <- mutate(as.data.frame(aov_diag_2_diag_TK$Diagnostic), Contrast = c("MCI-AD", "CTL-AD", "CTL-MCI"), morphological_parameter = "logAvgThickness", ROI = "hemisphere", Age_correction = "no")

aov_diag_I <- aov(I ~ Diagnostic, data = dados_hemi_v1_CH)
summary(aov_diag_I)
aov_diag_I_diag_TK <- TukeyHSD(aov_diag_I)
aov_diag_I_diag_TK

aov_diag_I_diag_TK_t <- mutate(as.data.frame(aov_diag_I_diag_TK$Diagnostic), Contrast = c("MCI-AD", "CTL-AD", "CTL-MCI") , morphological_parameter = "I", Age_correction = "no", ROI = "hemisphere")

aov_diag_I_age_decay <- aov(I_age_decay ~ Diagnostic, data = dados_hemi_v1_CH)
summary(aov_diag_I_age_decay)
aov_diag_I_age_decay_diag_TK <- TukeyHSD(aov_diag_I_age_decay)
aov_diag_I_age_decay_diag_TK

aov_diag_I_age_decay_diag_TK_t <- mutate(as.data.frame(aov_diag_I_age_decay_diag_TK$Diagnostic), Contrast = c("MCI-AD", "CTL-AD", "CTL-MCI") , morphological_parameter = "I", Age_correction = "yes", ROI = "hemisphere")

aov_diag_S <- aov(S ~ Diagnostic, data = dados_hemi_v1_CH)
summary(aov_diag_S)
aov_diag_S_diag_TK <- TukeyHSD(aov_diag_S)
aov_diag_S_diag_TK

aov_diag_S_diag_TK_t <- mutate(as.data.frame(aov_diag_S_diag_TK$Diagnostic), Contrast = c("MCI-AD", "CTL-AD", "CTL-MCI") , morphological_parameter = "S", Age_correction = "no", ROI = "hemisphere")

aov_diag_S_age_decay <- aov(S_age_decay ~ Diagnostic, data = dados_hemi_v1_CH)
summary(aov_diag_S_age_decay)
aov_diag_S_age_decay_diag_TK <- TukeyHSD(aov_diag_S_age_decay)
aov_diag_S_age_decay_diag_TK

aov_diag_S_age_decay_diag_TK_t <- mutate(as.data.frame(aov_diag_S_age_decay_diag_TK$Diagnostic), Contrast = c("MCI-AD", "CTL-AD", "CTL-MCI") , morphological_parameter = "S", Age_correction = "yes", ROI = "hemisphere")

lm_diagnostic_agedecay <- dados_hemi_v1_CH %>%
  group_by(Diagnostic) %>%
  do(fit_diagnostic_agedecay = lm(1/2 * logAvgThickness_age_decay + logTotalArea_age_decay ~ logExposedArea_age_decay, data = ., na.action = na.omit))

diagnostic_Coef_agedecay = tidy(lm_diagnostic_agedecay,
                    fit_diagnostic_agedecay,
                    conf.int = TRUE,
                    conf.level = 0.95)

diagnostic_Coef_agedecay %>% kable(digits = 4) %>% kable_styling()

aov_diag_slope <- kruskal.test(estimate ~ Diagnostic, data = filter(diagnostic_Coef_agedecay, term == "logExposedArea_age_decay"))
aov_diag_slope

```

### Diferenca entre diagnosticos

```{r diag - age decay}
aov_diag3 <- aov(K_age_decay ~ Diagnostic, data = dados_hemi_v1_CH)
summary(aov_diag3)
aov_diag_3_diag_TK <- TukeyHSD(aov_diag3)
aov_diag_3_diag_TK

aov_diag_3_diag_TK_t <- mutate(as.data.frame(aov_diag_3_diag_TK$Diagnostic), Contrast = c("MCI-AD", "CTL-AD", "CTL-MCI") , morphological_parameter = "K", ROI = "hemisphere", Age_correction = "yes")

aov_diag4 <- aov(logAvgThickness_age_decay ~ Diagnostic, data = dados_hemi_v1_CH)
summary(aov_diag4)
aov_diag_4_diag_TK <- TukeyHSD(aov_diag4)
aov_diag_4_diag_TK

aov_diag_4_diag_TK_t <- mutate(as.data.frame(aov_diag_4_diag_TK$Diagnostic), Contrast = c("MCI-AD", "CTL-AD", "CTL-MCI") , morphological_parameter = "logAvgThickness", ROI = "hemisphere", Age_correction = "yes")

aov_summary <- rbind(aov_diag_K_diag_TK_t, aov_diag_2_diag_TK_t, aov_diag_3_diag_TK_t, aov_diag_4_diag_TK_t)

```


### Podemos localizar partes com maior detrimento por idade e doenca?

```{r girificacao e lobos, echo=FALSE, message=FALSE, warning=FALSE}
dados_lobos_v1_F <- filter(dados_lobos_v1, ROI == "F")

dados_lobos_v1_T <- filter(dados_lobos_v1, ROI == "T")

dados_lobos_v1_O <- filter(dados_lobos_v1, ROI == "O")

dados_lobos_v1_P <- filter(dados_lobos_v1, ROI == "P")

dados_lobos_v1_OP <- filter(dados_lobos_v1, ROI == "O" | ROI == "P")


lm_diagnostic_lobe <- dados_lobos_v1 %>%
  group_by(ROI, Diagnostic) %>%
  do(
  fit_diagnostic_lobe = lm(
  1 / 2 * logAvgThickness + logTotalArea_corrected ~ logExposedArea_corrected,
  data = .,
  na.action = na.omit
  )
  )
  
diagnostic_Coef_lobe = tidy(
  lm_diagnostic_lobe,
  fit_diagnostic_lobe,
  conf.int = TRUE,
  conf.level = 0.95
  )
  
diagnostic_Coef_lobe %>% kable(digits = 4) %>% kable_styling()

ggplot(data = filter(dados_lobos_v1, Diagnostic == "CTL"), aes(logExposedArea, 1/2 * logAvgThickness + logTotalArea, color = ROI, fill = ROI)) +
  geom_point() + geom_smooth(method = "lm", se = TRUE) +
  geom_abline(slope = filter(diagnostic_Coef_lobe, term == "logExposedArea_corrected", Diagnostic == "CTL", ROI == "hemisphere")$estimate, linetype = "dashed", intercept = filter(diagnostic_Coef_lobe, term == "(Intercept)", Diagnostic == "CTL", ROI == "hemisphere")$estimate) +
  stat_regline_equation() +
  theme_pubr()

ggplot(
  data = dados_lobos_v1,
  aes(
  logExposedArea_corrected,
  1 / 2 * logAvgThickness + logTotalArea_corrected,
  color = Diagnostic,
  fill = Diagnostic
  )
  ) +
  geom_point() +
  geom_abline(slope = filter(diagnostic_Coef_lobe, term == "logExposedArea_corrected", Diagnostic == "CTL", ROI == "hemisphere")$estimate, linetype = "dashed", intercept = filter(diagnostic_Coef_lobe, term == "(Intercept)", Diagnostic == "CTL", ROI == "hemisphere")$estimate) +
  stat_regline_equation() + 
  facet_wrap(ROI ~ .) +
  theme_pubr() 

ggplot(
  data = filter(diagnostic_Coef_lobe, term == "logExposedArea_corrected"),
  aes(
  x = reorder(Diagnostic, estimate),
  y = estimate,
  color = Diagnostic
  )
  ) +
  geom_point() + 
  geom_errorbar(aes(ymin = estimate - std.error, ymax = estimate + std.error)) + 
  geom_hline(yintercept = 1.25, linetype = "dashed")  + 
  stat_compare_means(method = "kruskal.test") + 
  labs(y = "slope") + 
  facet_wrap(ROI ~. ) + 
  theme_pubr()

```


```{r girificaca e lobos - corrigido pela curvatura, echo=FALSE, message=FALSE, warning=FALSE}
aov_diag5 <- aov(K_corrected ~ Diagnostic*ROI, data = dados_lobos_v1)
summary(aov_diag5)
aov_diag_5_diag_TK <- TukeyHSD(aov_diag5)
aov_diag_5_diag_TK

aov_diag5_F <- aov(K_corrected ~ Diagnostic, data = dados_lobos_v1_F)
summary(aov_diag5_F)
aov_diag_5_diag_F_TK <- TukeyHSD(aov_diag5_F)
aov_diag_5_diag_F_TK

aov_diag_5_diag_F_TK_t <- mutate(as.data.frame(aov_diag_5_diag_F_TK$Diagnostic), Contrast = c("MCI-AD", "CTL-AD", "CTL-MCI") , morphological_parameter = "K", ROI = "frontal lobe", Age_correction = "no")

aov_diag5_P <- aov(K_corrected ~ Diagnostic, data = dados_lobos_v1_P)
summary(aov_diag5_P)
aov_diag_5_diag_P_TK <- TukeyHSD(aov_diag5_P)
aov_diag_5_diag_P_TK

aov_diag_5_diag_P_TK_t <- mutate(as.data.frame(aov_diag_5_diag_P_TK$Diagnostic), Contrast = c("MCI-AD", "CTL-AD", "CTL-MCI") , morphological_parameter = "K", ROI = "parietal lobe", Age_correction = "no")


aov_diag5_O <- aov(K_corrected ~ Diagnostic, data = dados_lobos_v1_O)
summary(aov_diag5_O)
aov_diag_5_diag_O_TK <- TukeyHSD(aov_diag5_O)
aov_diag_5_diag_O_TK

aov_diag_5_diag_O_TK_t <- mutate(as.data.frame(aov_diag_5_diag_O_TK$Diagnostic), Contrast = c("MCI-AD", "CTL-AD", "CTL-MCI") , morphological_parameter = "K", ROI = "occipital lobe", Age_correction = "no")

aov_diag5_T <- aov(K_corrected ~ Diagnostic, data = dados_lobos_v1_T)
summary(aov_diag5_T)
aov_diag_5_diag_T_TK <- TukeyHSD(aov_diag5_T)
aov_diag_5_diag_T_TK

aov_diag_5_diag_T_TK_t <- mutate(as.data.frame(aov_diag_5_diag_T_TK$Diagnostic), Contrast = c("MCI-AD", "CTL-AD", "CTL-MCI") , morphological_parameter = "K", ROI = "temporal lobe", Age_correction = "no")

aov_summary <- rbind(aov_summary, aov_diag_5_diag_F_TK_t, aov_diag_5_diag_P_TK_t, aov_diag_5_diag_O_TK_t,  aov_diag_5_diag_T_TK_t)

ggplot(dados_lobos_v1, aes(x = Diagnostic, y = logAvgThickness, color = Diagnostic, fill = Diagnostic, alpha = 0.4)) +
  geom_boxplot() + stat_compare_means(method = "anova") + theme_pubr() + facet_wrap(ROI ~ . )

aov_diag6 <- aov(logAvgThickness ~ Diagnostic * ROI, data = dados_lobos_v1)
summary(aov_diag6)
aov_diag_6_diag_TK <- TukeyHSD(aov_diag6)
aov_diag_6_diag_TK

aov_diag6_F <- aov(logAvgThickness ~ Diagnostic, data = dados_lobos_v1_F)
summary(aov_diag6_F)
aov_diag_6_diag_F_TK <- TukeyHSD(aov_diag6_F)
aov_diag_6_diag_F_TK

aov_diag_6_diag_F_TK_t <- mutate(as.data.frame(aov_diag_6_diag_F_TK$Diagnostic), Contrast = c("MCI-AD", "CTL-AD", "CTL-MCI") , morphological_parameter = "logAvgThickness", ROI = "frontal lobe", Age_correction = "no")

aov_diag6_P <- aov(logAvgThickness ~ Diagnostic, data = dados_lobos_v1_P)
summary(aov_diag6_P)
aov_diag_6_diag_P_TK <- TukeyHSD(aov_diag6_P)
aov_diag_6_diag_P_TK

aov_diag_6_diag_P_TK_t <- mutate(as.data.frame(aov_diag_6_diag_P_TK$Diagnostic), Contrast = c("MCI-AD", "CTL-AD", "CTL-MCI") , morphological_parameter = "logAvgThickness", ROI = "parietal lobe", Age_correction = "no")

aov_diag6_O <- aov(logAvgThickness ~ Diagnostic, data = dados_lobos_v1_O)
summary(aov_diag6_O)
aov_diag_6_diag_O_TK <- TukeyHSD(aov_diag6_O)
aov_diag_6_diag_O_TK

aov_diag_6_diag_O_TK_t <- mutate(as.data.frame(aov_diag_6_diag_O_TK$Diagnostic), Contrast = c("MCI-AD", "CTL-AD", "CTL-MCI") , morphological_parameter = "logAvgThickness", ROI = "occipital lobe", Age_correction = "no")

aov_diag6_T <- aov(logAvgThickness ~ Diagnostic, data = dados_lobos_v1_T)
summary(aov_diag6_T)
aov_diag_6_diag_T_TK <- TukeyHSD(aov_diag6_T)
aov_diag_6_diag_T_TK

aov_diag_6_diag_T_TK_t <- mutate(as.data.frame(aov_diag_6_diag_T_TK$Diagnostic), Contrast = c("MCI-AD", "CTL-AD", "CTL-MCI") , morphological_parameter = "logAvgThickness", ROI = "temporal lobe", Age_correction = "no")

aov_summary <- rbind(aov_summary, aov_diag_6_diag_F_TK_t, aov_diag_6_diag_P_TK_t, aov_diag_6_diag_O_TK_t,  aov_diag_6_diag_T_TK_t)

lm_diagnostic_agedecay_lobe <- dados_lobos_v1 %>%
  group_by(ROI, Diagnostic) %>%
  do(fit_diagnostic_agedecay_lobe = lm(1/2 * logAvgThickness_age_decay + logTotalArea_age_decay ~ logExposedArea_age_decay, data = ., na.action = na.omit))

diagnostic_Coef_agedecay_lobe = tidy(lm_diagnostic_agedecay_lobe,
                    fit_diagnostic_agedecay_lobe,
                    conf.int = TRUE,
                    conf.level = 0.95)

diagnostic_Coef_agedecay_lobe %>% kable(digits = 4) %>% kable_styling()

aov_diag7 <- aov(K_age_decay ~ Diagnostic*ROI, data = dados_lobos_v1)
summary(aov_diag7)
aov_diag_7_diag_TK <- TukeyHSD(aov_diag7)
aov_diag_7_diag_TK

aov_diag7_F <- aov(K_age_decay ~ Diagnostic, data = dados_lobos_v1_F)
summary(aov_diag7_F)
aov_diag_7_diag_F_TK <- TukeyHSD(aov_diag7_F)
aov_diag_7_diag_F_TK

aov_diag_7_diag_F_TK_t <- mutate(as.data.frame(aov_diag_7_diag_F_TK$Diagnostic), Contrast = c("MCI-AD", "CTL-AD", "CTL-MCI") , morphological_parameter = "K", ROI = "frontal lobe", Age_correction = "yes")

aov_diag7_P <- aov(K_age_decay ~ Diagnostic, data = dados_lobos_v1_P)
summary(aov_diag7_P)
aov_diag_7_diag_P_TK <- TukeyHSD(aov_diag7_P)
aov_diag_7_diag_P_TK

aov_diag_7_diag_P_TK_t <- mutate(as.data.frame(aov_diag_7_diag_P_TK$Diagnostic), Contrast = c("MCI-AD", "CTL-AD", "CTL-MCI") , morphological_parameter = "K", ROI = "parietal lobe", Age_correction = "yes")

aov_diag7_O <- aov(K_age_decay ~ Diagnostic, data = dados_lobos_v1_O)
summary(aov_diag7_O)
aov_diag_7_diag_O_TK <- TukeyHSD(aov_diag7_O)
aov_diag_7_diag_O_TK

aov_diag_7_diag_O_TK_t <- mutate(as.data.frame(aov_diag_7_diag_O_TK$Diagnostic), Contrast = c("MCI-AD", "CTL-AD", "CTL-MCI") , morphological_parameter = "K", ROI = "occipital lobe", Age_correction = "yes")

aov_diag7_T <- aov(K_age_decay ~ Diagnostic, data = dados_lobos_v1_T)
summary(aov_diag7_T)
aov_diag_7_diag_T_TK <- TukeyHSD(aov_diag7_T)
aov_diag_7_diag_T_TK

aov_diag_7_diag_T_TK_t <- mutate(as.data.frame(aov_diag_7_diag_T_TK$Diagnostic), Contrast = c("MCI-AD", "CTL-AD", "CTL-MCI") , morphological_parameter = "K", ROI = "temporal lobe", Age_correction = "yes")

aov_summary <- rbind(aov_summary, aov_diag_7_diag_F_TK_t, aov_diag_7_diag_P_TK_t, aov_diag_7_diag_O_TK_t,  aov_diag_7_diag_T_TK_t)

aov_diag8 <- aov(logAvgThickness_age_decay ~ Diagnostic*ROI, data = dados_lobos_v1)
summary(aov_diag8)
aov_diag_8_diag_TK <- TukeyHSD(aov_diag8)
aov_diag_8_diag_TK

aov_diag8_F <- aov(logAvgThickness_age_decay ~ Diagnostic, data = dados_lobos_v1_F)
summary(aov_diag8_F)
aov_diag_8_diag_F_TK <- TukeyHSD(aov_diag8_F)
aov_diag_8_diag_F_TK

aov_diag_8_diag_F_TK_t <- mutate(as.data.frame(aov_diag_8_diag_F_TK$Diagnostic), Contrast = c("MCI-AD", "CTL-AD", "CTL-MCI") , morphological_parameter = "logAvgThickness", ROI = "frontal lobe", Age_correction = "yes")

aov_diag8_P <- aov(logAvgThickness_age_decay ~ Diagnostic, data = dados_lobos_v1_P)
summary(aov_diag8_P)
aov_diag_8_diag_P_TK <- TukeyHSD(aov_diag8_P)
aov_diag_8_diag_P_TK

aov_diag_8_diag_P_TK_t <- mutate(as.data.frame(aov_diag_8_diag_P_TK$Diagnostic), Contrast = c("MCI-AD", "CTL-AD", "CTL-MCI") , morphological_parameter = "logAvgThickness", ROI = "parietal lobe", Age_correction = "yes")

aov_diag8_O <- aov(logAvgThickness_age_decay ~ Diagnostic, data = dados_lobos_v1_O)
summary(aov_diag8_O)
aov_diag_8_diag_O_TK <- TukeyHSD(aov_diag8_O)
aov_diag_8_diag_O_TK

aov_diag_8_diag_O_TK_t <- mutate(as.data.frame(aov_diag_8_diag_O_TK$Diagnostic), Contrast = c("MCI-AD", "CTL-AD", "CTL-MCI") , morphological_parameter = "logAvgThickness", ROI = "occipital lobe", Age_correction = "yes")

aov_diag8_T <- aov(logAvgThickness_age_decay ~ Diagnostic, data = dados_lobos_v1_T)
summary(aov_diag8_T)
aov_diag_8_diag_T_TK <- TukeyHSD(aov_diag8_T)
aov_diag_8_diag_T_TK

aov_diag_8_diag_T_TK_t <- mutate(as.data.frame(aov_diag_8_diag_T_TK$Diagnostic), Contrast = c("MCI-AD", "CTL-AD", "CTL-MCI") , morphological_parameter = "logAvgThickness", ROI = "temporal lobe", Age_correction = "yes")

aov_summary <- rbind(aov_summary, aov_diag_8_diag_F_TK_t, aov_diag_8_diag_P_TK_t, aov_diag_8_diag_O_TK_t,  aov_diag_8_diag_T_TK_t)

aov_summary <- aov_summary %>% mutate(signif = as.factor(ifelse(`p adj` < 0.05 | `p adj` == 0.05, "yes", "no")))
aov_summary$ROI <- as.factor(aov_summary$ROI)
aov_summary$ROI <- factor(aov_summary$ROI, levels = c("hemisphere", "frontal lobe", "occipital lobe", "parietal lobe", "temporal lobe"))

ggplot(data = filter(aov_summary, `p adj` < 0.05 |
                         `p adj` == 0.05), aes(
  x = ROI,
  y = diff,
  ymin = lwr,
  ymax = upr,
  color = Contrast)) +
  geom_hline(yintercept = 0,
             linetype = "11",
             colour = "grey60") +
  geom_errorbar(width = 0.1, position = position_dodge(width = 0.6)) +
  geom_point(position = position_dodge(width = 0.6)) +
  scale_x_discrete(limits=c("temporal lobe", "parietal lobe","occipital lobe", "frontal lobe", "hemisphere")) + 
  coord_flip() +
  facet_grid(morphological_parameter~ Age_correction, labeller = label_both) +
  labs(title = "95% family-wise confidence level", y =  "Differences in mean levels of Diagnostic", x = "ROI", caption = "only significant differences, p adj =< 0.05)") +
  theme_pubr()

aov_summary %>% filter(`p adj` < 0.05 |
                         `p adj` == 0.05, ROI == "hemisphere") %>%
  group_by(Contrast, Age_correction) %>% filter(diff == max(diff)) %>% arrange(desc(diff)) %>%
  kable() %>%
  kable_styling()

aov_summary %>% filter(`p adj` < 0.05 |
                         `p adj` == 0.05, ROI == "hemisphere") %>% group_by(Contrast) %>% filter(diff == max(diff)) %>% arrange(desc(diff)) %>%
  kable() %>%
  kable_styling()

aov_summary %>% filter(`p adj` < 0.05 |
                         `p adj` == 0.05, ROI != "hemisphere") %>% group_by(Contrast, Age_correction) %>% filter(diff == max(diff)) %>% arrange(desc(diff)) %>%
  kable() %>%
  kable_styling()

aov_summary %>% filter(`p adj` < 0.05 |
                         `p adj` == 0.05, ROI != "hemisphere") %>% group_by(Contrast) %>% filter(diff == max(diff)) %>% arrange(desc(diff)) %>%
  kable() %>%
  kable_styling()

aov_summary %>% filter(`p adj` < 0.05 |
                         `p adj` == 0.05, ROI != "hemisphere") %>% group_by(Contrast, ROI) %>% filter(diff == max(diff)) %>% arrange(desc(diff)) %>%
  kable() %>%
  kable_styling()

aov_summary %>% filter(`p adj` < 0.05 |
                         `p adj` == 0.05) %>% group_by(Contrast) %>% filter(diff == max(diff)) %>% arrange(desc(diff)) %>%
  kable() %>%
  kable_styling()

aov_summary %>% filter(Contrast == "CTL-MCI") %>% filter(diff == max(diff)) %>% arrange(desc(diff)) %>%
  kable() %>%
  kable_styling()

```

## Envelhecimento vs DA

```{r ageing vs DA}
  dados_hemi_v1_CH_DACTL <- filter(dados_hemi_v1_CH, Diagnostic != "MCI")

source("06-calculo_zscore_k_s_i_age.R")

aov_diag_K <- aov(K ~ Diagnostic, data = dados_hemi_v1_CH_DACTL)
aov_diag_K_diag_TK <- TukeyHSD(aov_diag_K)
aov_diag_K_diag_TK
aov_diag_K_diag_TK_t <- mutate(as.data.frame(aov_diag_K_diag_TK$Diagnostic), Contrast = c("CTL-ALD") , morphological_parameter = "K", ROI = "hemisphere", Age_correction = "no")

aov_diag_K_age_decay <- aov(K_age_decay ~ Diagnostic, data = dados_hemi_v1_CH_DACTL)
aov_diag_K_age_decay_diag_TK <- TukeyHSD(aov_diag_K_age_decay)
aov_diag_K_age_decay_diag_TK
aov_diag_K_age_decay_diag_TK_t <- mutate(as.data.frame(aov_diag_K_age_decay_diag_TK$Diagnostic), Contrast = c("CTL-AD")  , morphological_parameter = "K", ROI = "hemisphere", Age_correction = "yes")

aov_diag_S <- aov(S ~ Diagnostic, data = dados_hemi_v1_CH_DACTL)
aov_diag_S_diag_TK <- TukeyHSD(aov_diag_S)
aov_diag_S_diag_TK
aov_diag_S_diag_TK_t <- mutate(as.data.frame(aov_diag_S_diag_TK$Diagnostic), Contrast = c("CTL-AD")  , morphological_parameter = "S", ROI = "hemisphere", Age_correction = "no")

aov_diag_S_age_decay <- aov(S_age_decay ~ Diagnostic, data = dados_hemi_v1_CH_DACTL)
aov_diag_S_age_decay_diag_TK <- TukeyHSD(aov_diag_S_age_decay)
aov_diag_S_age_decay_diag_TK
aov_diag_S_age_decay_diag_TK_t <- mutate(as.data.frame(aov_diag_S_age_decay_diag_TK$Diagnostic), Contrast = c("CTL-AD")  , morphological_parameter = "S", ROI = "hemisphere", Age_correction = "yes")

aov_diag_I <- aov(I ~ Diagnostic, data = dados_hemi_v1_CH_DACTL)
aov_diag_I_diag_TK <- TukeyHSD(aov_diag_I)
aov_diag_I_diag_TK
aov_diag_I_diag_TK_t <- mutate(as.data.frame(aov_diag_S_diag_TK$Diagnostic), Contrast = c("CTL-AD")  , morphological_parameter = "I", ROI = "hemisphere", Age_correction = "no")

aov_diag_I_age_decay <- aov(I_age_decay ~ Diagnostic, data = dados_hemi_v1_CH_DACTL)
aov_diag_I_age_decay_diag_TK <- TukeyHSD(aov_diag_I_age_decay)
aov_diag_I_age_decay_diag_TK
aov_diag_I_age_decay_diag_TK_t <- mutate(as.data.frame(aov_diag_I_age_decay_diag_TK$Diagnostic), Contrast = c("CTL-AD")  , morphological_parameter = "I", ROI = "hemisphere", Age_correction = "yes")

aov_summary_KSI_ADCTL <- full_join(aov_diag_K_diag_TK_t, aov_diag_K_age_decay_diag_TK_t) %>%
full_join(aov_diag_S_diag_TK_t) %>%
full_join(aov_diag_S_age_decay_diag_TK_t) %>%
full_join(aov_diag_I_diag_TK_t) %>%
full_join(aov_diag_I_age_decay_diag_TK_t)

ggplot(data = filter(aov_summary_KSI_ADCTL, `p adj` < 0.05 |
                         `p adj` == 0.05), aes(
  x = ROI,
  y = diff,
  ymin = lwr,
  ymax = upr,
  color = Contrast)) +
  geom_hline(yintercept = 0,
             linetype = "11",
             colour = "grey60") +
  geom_errorbar(width = 0.1, position = position_dodge(width = 0.6)) +
  geom_point(position = position_dodge(width = 0.6)) +
  coord_flip() +
  facet_grid(morphological_parameter ~ Age_correction, labeller = label_both) +
  labs(title = "95% family-wise confidence level", y =  "Differences in mean levels of Diagnostic", x = "ROI", caption = "only significant differences, p adj =< 0.05)") +
  theme_pubr()

aov_summary_KSI_ADCTL %>% kable() %>% kable_styling()

filter(aov_summary_KSI_ADCTL, `p adj` < 0.05 |
                         `p adj` == 0.05) %>% kable() %>% kable_styling()


mean_K_I_S_ADCTL <-
  filter(dados_hemi_v1_CH_DACTL) %>% group_by(Diagnostic, Age_interval10) %>% summarise(
    mean.T = mean(logAvgThickness, na.rm = TRUE),
    SD_T = sd(logAvgThickness, na.rm = TRUE),
    mean.K = mean(K, na.rm = TRUE),
    SD_K = sd(K, na.rm = TRUE),
    mean.I = mean(I, na.rm = TRUE),
    SD_I = sd(I, na.rm = TRUE),
    mean.S = mean(S, na.rm = TRUE),
    SD_S = sd(S, na.rm = TRUE),
    mean.T_age_decay = mean(logAvgThickness_age_decay, na.rm = TRUE),
    SD_T_age_decay = sd(logAvgThickness_age_decay, na.rm = TRUE),
    mean.K_age_decay = mean(K_age_decay, na.rm = TRUE),
    SD_K_age_decay = sd(K_age_decay, na.rm = TRUE),
    mean.I_age_decay = mean(I_age_decay, na.rm = TRUE),
    SD_I_age_decay = sd(I_age_decay, na.rm = TRUE),
    mean.S_age_decay = mean(S_age_decay, na.rm = TRUE),
    SD_S_age_decay = sd(S_age_decay, na.rm = TRUE),
    mean.T.zscore = mean(logAvgThickness.zscore, na.rm = TRUE),
    SD_T.zscore = sd(logAvgThickness.zscore, na.rm = TRUE),
    mean.K.zscore = mean(K.zscore, na.rm = TRUE),
    SD_K.zscore = sd(K.zscore, na.rm = TRUE),
    mean.I.zscore = mean(I.zscore, na.rm = TRUE),
    SD_I.zscore = sd(I.zscore, na.rm = TRUE),
    mean.S.zscore = mean(S.zscore, na.rm = TRUE),
    SD_S.zscore = sd(S.zscore, na.rm = TRUE),
    mean.T_age_decay.zscore = mean(logAvgThickness_age_decay.zscore, na.rm = TRUE),
    SD_T_age_decay.zscore = sd(logAvgThickness_age_decay.zscore, na.rm = TRUE),
    mean.K_age_decay.zscore = mean(K_age_decay.zscore, na.rm = TRUE),
    SD_K_age_decay.zscore = sd(K_age_decay.zscore, na.rm = TRUE),
    mean.I_age_decay.zscore = mean(I_age_decay.zscore, na.rm = TRUE),
    SD_I_age_decay.zscore = sd(I_age_decay.zscore, na.rm = TRUE),
    mean.S_age_decay.zscore = mean(S_age_decay.zscore, na.rm = TRUE),
    SD_S_age_decay.zscore = sd(S_age_decay.zscore, na.rm = TRUE)
  )


ggplot(mean_K_I_S_ADCTL, aes(y = mean.T.zscore, x = Age_interval10, color = Diagnostic, fill = Diagnostic)) + 
  geom_point() + geom_errorbar(aes(ymin = mean.T.zscore - SD_T.zscore, ymax=mean.T.zscore + SD_T.zscore)) + geom_line(aes(group = Diagnostic)) +
    theme_pubr()

ggplot(mean_K_I_S_ADCTL, aes(y = mean.T_age_decay.zscore, x = Age_interval10, color = Diagnostic, fill = Diagnostic)) + 
  geom_point() + geom_errorbar(aes(ymin = mean.T_age_decay.zscore - SD_T_age_decay.zscore, ymax=mean.T_age_decay.zscore + SD_T_age_decay.zscore)) + geom_line(aes(group = Diagnostic)) +
    theme_pubr()


ggplot(mean_K_I_S_ADCTL, aes(y = mean.K.zscore, x = Age_interval10, color = Diagnostic, fill = Diagnostic)) + 
  geom_point() + geom_errorbar(aes(ymin = mean.K.zscore - SD_K.zscore, ymax=mean.K.zscore + SD_K.zscore)) + geom_line(aes(group = Diagnostic)) +
    theme_pubr()

ggplot(mean_K_I_S_ADCTL, aes(y = mean.K_age_decay.zscore, x = Age_interval10, color = Diagnostic, fill = Diagnostic)) + 
  geom_point() + geom_errorbar(aes(ymin = mean.K_age_decay.zscore - SD_K_age_decay.zscore, ymax=mean.K_age_decay.zscore + SD_K_age_decay.zscore)) + geom_line(aes(group = Diagnostic)) +
    theme_pubr()

ggplot(mean_K_I_S_ADCTL, aes(y = mean.S.zscore, x = Age_interval10, color = Diagnostic, fill = Diagnostic)) + 
  geom_point() + geom_errorbar(aes(ymin = mean.S.zscore - SD_S.zscore, ymax=mean.S.zscore + SD_S.zscore)) + geom_line(aes(group = Diagnostic)) +
    theme_pubr()

ggplot(mean_K_I_S_ADCTL, aes(y = mean.S_age_decay.zscore, x = Age_interval10, color = Diagnostic, fill = Diagnostic)) + 
  geom_point() + geom_errorbar(aes(ymin = mean.S_age_decay.zscore - SD_S_age_decay.zscore, ymax=mean.S_age_decay.zscore + SD_S_age_decay.zscore)) + geom_line(aes(group = Diagnostic)) +
    theme_pubr()

ggplot(mean_K_I_S_ADCTL, aes(y = mean.I.zscore, x = Age_interval10, color = Diagnostic, fill = Diagnostic)) + 
  geom_point() + geom_errorbar(aes(ymin = mean.I.zscore - SD_I.zscore, ymax=mean.I.zscore + SD_I.zscore)) + geom_line(aes(group = Diagnostic)) +
    theme_pubr()

ggplot(mean_K_I_S_ADCTL, aes(y = mean.I_age_decay.zscore, x = Age_interval10, color = Diagnostic, fill = Diagnostic)) + 
  geom_point() + geom_errorbar(aes(ymin = mean.I_age_decay.zscore - SD_I_age_decay.zscore, ymax=mean.I_age_decay.zscore + SD_I_age_decay.zscore)) + geom_line(aes(group = Diagnostic)) +
    theme_pubr()

plot_ly(
  mean_K_I_S_ADCTL,
  x =  ~ mean.K,
  z =  ~ mean.S,
  y =  ~ mean.I,
  type = "scatter3d",
  mode = 'lines+markers+text',
  color =  ~ Diagnostic,
  text = ~ Age_interval10
) %>% layout(scene = list(
  xaxis = list(title = 'K'),
  zaxis = list(title = 'S'),
  yaxis = list(title = 'I')
))

plot_ly(
  mean_K_I_S_ADCTL,
  x = ~ mean.K_age_decay,
  z =  ~ mean.S_age_decay,
  y =  ~ mean.I_age_decay,
  type = "scatter3d",
  mode = 'lines+markers+text',
  color =  ~ Diagnostic,
  text = ~ Age_interval10
) %>% layout(scene = list(
  xaxis = list(title = 'K_age_decay'),
  zaxis = list(title = 'S_age_decay'),
  yaxis = list(title = 'I_age_decay')
))


plot_ly(
  filter(mean_K_I_S_ADCTL, Age_interval10 == "60" | Age_interval10 == "80"
  ),
  x =  ~ mean.K.zscore,
  z =  ~ mean.S.zscore,
  y =  ~ mean.I.zscore,
  type = "scatter3d",
  mode = 'lines+markers+text',
  color =  ~ Diagnostic,
  text = ~ Age_interval10
) %>% layout(scene = list(
  xaxis = list(title = 'K'),
  zaxis = list(title = 'S'),
  yaxis = list(title = 'I')
))

plot_ly(
  filter(mean_K_I_S_ADCTL, Age_interval10 == "60" | Age_interval10 == "80"
  ),
  x = ~ mean.K_age_decay.zscore,
  z =  ~ mean.S_age_decay.zscore,
  y =  ~ mean.I_age_decay.zscore,
  type = "scatter3d",
  mode = 'lines+markers+text',
  color =  ~ Diagnostic,
  text = ~ Age_interval10
) %>% layout(scene = list(
  xaxis = list(title = 'K_age_decay'),
  zaxis = list(title = 'S_age_decay'),
  yaxis = list(title = 'I_age_decay')
))
```


## clinical data - CORRELATION AND COVARIATION

```{r include=FALSE}
dados_hemi_v1_CH_CD <- dados_hemi_v1_CH %>% 
  pivot_longer(c(COGNITIVE_INDEX, `A7/A5`, `TMT B-A`, MMSE, relogio, `DIGIT SPAN BACK`, `AB1-40`, `AB1-42`, TAU, AB1_ratio, TAU_AB1_42_ratio, TAU_AB1_ratio, Lipoxina), names_to = "clinical_test", values_to = "clinical_test_value")

dados_hemi_v1_CH_CD <- dados_hemi_v1_CH_CD %>% 
  pivot_longer(c(K, K_age_decay, logAvgThickness, logAvgThickness_age_decay, S, S_age_decay, I, I_age_decay), names_to = "morphological_parameter", values_to = "morphological_parameter_value")

dados_hemi_v1_CH_CD_behaviour <- filter(dados_hemi_v1_CH_CD, clinical_test == "A7/A5" | clinical_test == "COGNITIVE_INDEX" | clinical_test == "TMT B-A" | clinical_test == "relogio" | clinical_test == "DIGIT SPAN BACK") 

dados_hemi_v1_CH_CD_biochq <- filter(dados_hemi_v1_CH_CD, clinical_test == "AB1-40" | clinical_test == "AB1-42" | clinical_test == "TAU" | clinical_test == "AB1_ratio" | clinical_test == "TAU_AB1_42_ratio" | clinical_test == "TAU_AB1_ratio"| clinical_test == "Lipoxina")

#frontal lobe
dados_lobos_v1_F_CD <- dados_lobos_v1_F %>% 
  pivot_longer(c(COGNITIVE_INDEX, `A7/A5`, `TMT B-A`, MMSE, relogio, `DIGIT SPAN BACK`, `AB1-40`, `AB1-42`, TAU, AB1_ratio, TAU_AB1_42_ratio, TAU_AB1_ratio, Lipoxina), names_to = "clinical_test", values_to = "clinical_test_value")

dados_lobos_v1_F_CD <- dados_lobos_v1_F_CD %>% 
  pivot_longer(c(K_corrected, K_age_decay, logAvgThickness, logAvgThickness_age_decay, S_corrected, S_age_decay, I_corrected, I_age_decay), names_to = "morphological_parameter", values_to = "morphological_parameter_value")

dados_lobos_v1_F_CD_behaviour <- filter(dados_lobos_v1_F_CD, clinical_test == "A7/A5" | clinical_test == "COGNITIVE_INDEX" | clinical_test == "TMT B-A" | clinical_test == "relogio" | clinical_test == "DIGIT SPAN BACK") 

dados_lobos_v1_F_CD_biochq <- filter(dados_lobos_v1_F_CD, clinical_test == "AB1-40" | clinical_test == "AB1-42" | clinical_test == "TAU" | clinical_test == "AB1_ratio" | clinical_test == "TAU_AB1_42_ratio" | clinical_test == "TAU_AB1_ratio"| clinical_test == "Lipoxina")

#parietal lobe
dados_lobos_v1_P_CD <- dados_lobos_v1_P %>% 
  pivot_longer(c(COGNITIVE_INDEX, `A7/A5`, `TMT B-A`, MMSE, relogio, `DIGIT SPAN BACK`, `AB1-40`, `AB1-42`, TAU, AB1_ratio, TAU_AB1_42_ratio, TAU_AB1_ratio, Lipoxina), names_to = "clinical_test", values_to = "clinical_test_value")

dados_lobos_v1_P_CD <- dados_lobos_v1_P_CD %>% 
  pivot_longer(c(K_corrected, K_age_decay, logAvgThickness, logAvgThickness_age_decay, S_corrected, S_age_decay, I_corrected, I_age_decay), names_to = "morphological_parameter", values_to = "morphological_parameter_value")

dados_lobos_v1_P_CD_behaviour <- filter(dados_lobos_v1_P_CD, clinical_test == "A7/A5" | clinical_test == "COGNITIVE_INDEX" | clinical_test == "TMT B-A" | clinical_test == "relogio" | clinical_test == "DIGIT SPAN BACK") 

dados_lobos_v1_P_CD_biochq <- filter(dados_lobos_v1_P_CD, clinical_test == "AB1-40" | clinical_test == "AB1-42" | clinical_test == "TAU" | clinical_test == "AB1_ratio" | clinical_test == "TAU_AB1_42_ratio" | clinical_test == "TAU_AB1_ratio"| clinical_test == "Lipoxina")

#occipital lobe
dados_lobos_v1_O_CD <- dados_lobos_v1_O %>% 
  pivot_longer(c(COGNITIVE_INDEX, `A7/A5`, `TMT B-A`, MMSE, relogio, `DIGIT SPAN BACK`, `AB1-40`, `AB1-42`, TAU, AB1_ratio, TAU_AB1_42_ratio, TAU_AB1_ratio, Lipoxina), names_to = "clinical_test", values_to = "clinical_test_value")

dados_lobos_v1_O_CD <- dados_lobos_v1_O_CD %>% 
  pivot_longer(c(K_corrected, K_age_decay, logAvgThickness, logAvgThickness_age_decay, S_corrected, S_age_decay, I_corrected, I_age_decay), names_to = "morphological_parameter", values_to = "morphological_parameter_value")

dados_lobos_v1_O_CD_behaviour <- filter(dados_lobos_v1_O_CD, clinical_test == "A7/A5" | clinical_test == "COGNITIVE_INDEX" | clinical_test == "TMT B-A" | clinical_test == "relogio" | clinical_test == "DIGIT SPAN BACK") 

dados_lobos_v1_O_CD_biochq <- filter(dados_lobos_v1_O_CD, clinical_test == "AB1-40" | clinical_test == "AB1-42" | clinical_test == "TAU" | clinical_test == "AB1_ratio" | clinical_test == "TAU_AB1_42_ratio" | clinical_test == "TAU_AB1_ratio"| clinical_test == "Lipoxina")


#temporal lobe
dados_lobos_v1_T_CD <- dados_lobos_v1_T %>% 
  pivot_longer(c(COGNITIVE_INDEX, `A7/A5`, `TMT B-A`, MMSE, relogio, `DIGIT SPAN BACK`, `AB1-40`, `AB1-42`, TAU, AB1_ratio, TAU_AB1_42_ratio, TAU_AB1_ratio, Lipoxina), names_to = "clinical_test", values_to = "clinical_test_value")

dados_lobos_v1_T_CD <- dados_lobos_v1_T_CD %>% 
  pivot_longer(c(K_corrected, K_age_decay, logAvgThickness, logAvgThickness_age_decay, S_corrected, S_age_decay, I_corrected, I_age_decay), names_to = "morphological_parameter", values_to = "morphological_parameter_value")

dados_lobos_v1_T_CD_behaviour <- filter(dados_lobos_v1_T_CD, clinical_test == "A7/A5" | clinical_test == "COGNITIVE_INDEX" | clinical_test == "TMT B-A" | clinical_test == "relogio" | clinical_test == "DIGIT SPAN BACK") 

dados_lobos_v1_T_CD_biochq <- filter(dados_lobos_v1_T_CD, clinical_test == "AB1-40" | clinical_test == "AB1-42" | clinical_test == "TAU" | clinical_test == "AB1_ratio" | clinical_test == "TAU_AB1_42_ratio" | clinical_test == "TAU_AB1_ratio"| clinical_test == "Lipoxina")
```



```{r corr cov hemi, include=FALSE}

Corr_cov1 <- dados_hemi_v1_CH_CD_behaviour %>%
  group_by(morphological_parameter, clinical_test) %>%
  summarise(
    Correlation = cor.test(morphological_parameter_value, clinical_test_value, use = "pairwise.complete.obs", method = "pearson")$estimate,
    pvalue = cor.test(morphological_parameter_value, clinical_test_value, use = "pairwise.complete.obs", method = "pearson")$p.value,
    Covariance = cov(morphological_parameter_value, clinical_test_value, use = "pairwise.complete.obs", method = "pearson")
  ) %>% mutate(Diagnostic = "All", ROI = "Hemisphere", kind = "behaviour", age_correction = ifelse(str_detect(morphological_parameter, "_age_decay", negate = FALSE),"yes","no"))

Corr_cov2 <- dados_hemi_v1_CH_CD_behaviour %>%
  group_by(Diagnostic, morphological_parameter, clinical_test) %>%
  summarise(
    Correlation = cor.test(morphological_parameter_value, clinical_test_value, use = "pairwise.complete.obs", method = "pearson")$estimate,
    pvalue = cor.test(morphological_parameter_value, clinical_test_value, use = "pairwise.complete.obs", method = "pearson")$p.value,
    Covariance = cov(morphological_parameter_value, clinical_test_value, use = "pairwise.complete.obs", method = "pearson")
  ) %>% mutate(ROI = "Hemisphere", kind = "behaviour", age_correction = ifelse(str_detect(morphological_parameter, "_age_decay", negate = FALSE),"yes","no"))

Corr_cov3 <- dados_hemi_v1_CH_CD_biochq %>%
  group_by(morphological_parameter, clinical_test) %>%
  summarise(
    Correlation = cor.test(morphological_parameter_value, clinical_test_value, use = "pairwise.complete.obs", method = "pearson")$estimate,
    pvalue = cor.test(morphological_parameter_value, clinical_test_value, use = "pairwise.complete.obs", method = "pearson")$p.value,
    Covariance = cov(morphological_parameter_value, clinical_test_value, use = "pairwise.complete.obs", method = "pearson")
  ) %>% mutate(Diagnostic = "All", ROI = "Hemisphere", kind = "behaviour", age_correction = ifelse(str_detect(morphological_parameter, "_age_decay", negate = FALSE),"yes","no"))

Corr_cov4 <- dados_hemi_v1_CH_CD_biochq %>%
  group_by(Diagnostic, morphological_parameter, clinical_test) %>%
  summarise(
    Correlation = cor.test(morphological_parameter_value, clinical_test_value, use = "pairwise.complete.obs", method = "pearson")$estimate,
    pvalue = cor.test(morphological_parameter_value, clinical_test_value, use = "pairwise.complete.obs", method = "pearson")$p.value,
    Covariance = cov(morphological_parameter_value, clinical_test_value, use = "pairwise.complete.obs", method = "pearson")
  ) %>% mutate(ROI = "Hemisphere", kind = "biochemical", age_correction = ifelse(str_detect(morphological_parameter, "_age_decay", negate = FALSE),"yes","no"))

Corr_cov_all <- full_join(Corr_cov1, Corr_cov3)
Corr_cov_diag <- full_join(Corr_cov2, Corr_cov4)

Corr_cov_all %>% kable(digits = 4) %>% kable_styling()
Corr_cov_diag %>% kable(digits = 4) %>% kable_styling()
```

```{r corr cov lobo frontal ,include=FALSE}

Corr_cov5 <- filter(dados_lobos_v1_F_CD_behaviour, clinical_test == "TMT B-A" | clinical_test == "relogio" | clinical_test == "DIGIT SPAN BACK") %>%
  group_by(morphological_parameter, clinical_test) %>%
  summarise(
    Correlation = cor.test(morphological_parameter_value, clinical_test_value, use = "pairwise.complete.obs", method = "pearson")$estimate,
    pvalue = cor.test(morphological_parameter_value, clinical_test_value, use = "pairwise.complete.obs", method = "pearson")$p.value,
    Covariance = cov(morphological_parameter_value, clinical_test_value, use = "pairwise.complete.obs", method = "pearson")
  ) %>% mutate(Diagnostic = "All", ROI = "Frontal lobe", kind = "behaviour", age_correction = ifelse(str_detect(morphological_parameter, "_age_decay", negate = FALSE),"yes","no"))

Corr_cov6 <- filter(dados_lobos_v1_F_CD_behaviour, clinical_test == "TMT B-A" | clinical_test == "relogio" | clinical_test == "DIGIT SPAN BACK") %>%
  group_by(Diagnostic, morphological_parameter, clinical_test) %>%
  summarise(
    Correlation = cor.test(morphological_parameter_value, clinical_test_value, use = "pairwise.complete.obs", method = "pearson")$estimate,
    pvalue = cor.test(morphological_parameter_value, clinical_test_value, use = "pairwise.complete.obs", method = "pearson")$p.value,
    Covariance = cov(morphological_parameter_value, clinical_test_value, use = "pairwise.complete.obs", method = "pearson")
  ) %>% mutate(ROI = "Frontal lobe", kind = "behaviour", age_correction = ifelse(str_detect(morphological_parameter, "_age_decay", negate = FALSE),"yes","no"))


Corr_cov_all <- full_join(Corr_cov_all, Corr_cov5)
Corr_cov_diag <- full_join(Corr_cov_diag, Corr_cov6)


filter(Corr_cov_all, ROI == "Frontal lobe") %>% kable(digits = 4) %>% kable_styling()
filter(Corr_cov_diag, ROI == "Frontal lobe") %>% kable(digits = 4) %>% kable_styling()
```

```{r corr cov lobo parietal, include=FALSE}

Corr_cov9 <- filter(dados_lobos_v1_P_CD_behaviour, clinical_test == "relogio") %>%
  group_by(morphological_parameter, clinical_test) %>%
  summarise(
    Correlation = cor.test(morphological_parameter_value, clinical_test_value, use = "pairwise.complete.obs", method = "pearson")$estimate,
    pvalue = cor.test(morphological_parameter_value, clinical_test_value, use = "pairwise.complete.obs", method = "pearson")$p.value,
    Covariance = cov(morphological_parameter_value, clinical_test_value, use = "pairwise.complete.obs", method = "pearson")
  ) %>% mutate(Diagnostic = "All", ROI = "Parietal lobe", kind = "behaviour", age_correction = ifelse(str_detect(morphological_parameter, "_age_decay", negate = FALSE),"yes","no"))

Corr_cov10 <- filter(dados_lobos_v1_P_CD_behaviour, clinical_test == "relogio") %>%
  group_by(Diagnostic, morphological_parameter, clinical_test) %>%
  summarise(
    Correlation = cor.test(morphological_parameter_value, clinical_test_value, use = "pairwise.complete.obs", method = "pearson")$estimate,
    pvalue = cor.test(morphological_parameter_value, clinical_test_value, use = "pairwise.complete.obs", method = "pearson")$p.value,
    Covariance = cov(morphological_parameter_value, clinical_test_value, use = "pairwise.complete.obs", method = "pearson")
  ) %>% mutate(ROI = "Parietal lobe", kind = "behaviour", age_correction = ifelse(str_detect(morphological_parameter, "_age_decay", negate = FALSE),"yes","no"))


Corr_cov_all <- full_join(Corr_cov_all, Corr_cov9)
Corr_cov_diag <- full_join(Corr_cov_diag, Corr_cov10)

filter(Corr_cov_all, ROI == "Parietal lobe") %>% kable(digits = 4) %>% kable_styling()

filter(Corr_cov_diag, ROI == "Parietal lobe") %>% kable(digits = 4) %>% kable_styling()
```

```{r corr cov lobo ocipital ,include=FALSE}

Corr_cov13 <- filter(dados_lobos_v1_O_CD_behaviour, clinical_test == "relogio") %>%
  group_by(morphological_parameter, clinical_test) %>%
  summarise(
    Correlation = cor.test(morphological_parameter_value, clinical_test_value, use = "pairwise.complete.obs", method = "pearson")$estimate,
    pvalue = cor.test(morphological_parameter_value, clinical_test_value, use = "pairwise.complete.obs", method = "pearson")$p.value,
    Covariance = cov(morphological_parameter_value, clinical_test_value, use = "pairwise.complete.obs", method = "pearson")
  ) %>% mutate(Diagnostic = "All", ROI = "Occipital lobe", kind = "behaviour", age_correction = ifelse(str_detect(morphological_parameter, "_age_decay", negate = FALSE),"yes","no"))

Corr_cov14 <- filter(dados_lobos_v1_O_CD_behaviour, clinical_test == "relogio") %>%
  group_by(Diagnostic, morphological_parameter, clinical_test) %>%
  summarise(
    Correlation = cor.test(morphological_parameter_value, clinical_test_value, use = "pairwise.complete.obs", method = "pearson")$estimate,
    pvalue = cor.test(morphological_parameter_value, clinical_test_value, use = "pairwise.complete.obs", method = "pearson")$p.value,
    Covariance = cov(morphological_parameter_value, clinical_test_value, use = "pairwise.complete.obs", method = "pearson")
  ) %>% mutate(ROI = "Occipital lobe", kind = "behaviour", age_correction = ifelse(str_detect(morphological_parameter, "_age_decay", negate = FALSE),"yes","no"))


Corr_cov_all <- full_join(Corr_cov_all, Corr_cov13)
Corr_cov_diag <- full_join(Corr_cov_diag, Corr_cov14)

filter(Corr_cov_all, ROI == "Occipital lobe") %>% kable(digits = 4) %>% kable_styling()

filter(Corr_cov_diag, ROI == "Occipital lobe") %>% kable(digits = 4) %>% kable_styling()
```

```{r corr cov lobo temporal ,include=FALSE}

Corr_cov17 <- filter(dados_lobos_v1_T_CD_behaviour, clinical_test == "A7/A5") %>%
  group_by(morphological_parameter, clinical_test) %>%
  summarise(
    Correlation = cor.test(morphological_parameter_value, clinical_test_value, use = "pairwise.complete.obs", method = "pearson")$estimate,
    pvalue = cor.test(morphological_parameter_value, clinical_test_value, use = "pairwise.complete.obs", method = "pearson")$p.value,
    Covariance = cov(morphological_parameter_value, clinical_test_value, use = "pairwise.complete.obs", method = "pearson")
  ) %>% mutate(Diagnostic = "All", ROI = "Temporal lobe", kind = "behaviour", age_correction = ifelse(str_detect(morphological_parameter, "_age_decay", negate = FALSE),"yes","no"))

Corr_cov18 <- filter(dados_lobos_v1_T_CD_behaviour, clinical_test == "A7/A5") %>%
  group_by(Diagnostic, morphological_parameter, clinical_test) %>%
  summarise(
    Correlation = cor.test(morphological_parameter_value, clinical_test_value, use = "pairwise.complete.obs", method = "pearson")$estimate,
    pvalue = cor.test(morphological_parameter_value, clinical_test_value, use = "pairwise.complete.obs", method = "pearson")$p.value,
    Covariance = cov(morphological_parameter_value, clinical_test_value, use = "pairwise.complete.obs", method = "pearson")
  ) %>% mutate(ROI = "Temporal lobe", kind = "behaviour", age_correction = ifelse(str_detect(morphological_parameter, "_age_decay", negate = FALSE),"yes","no"))


Corr_cov_all <- full_join(Corr_cov_all, Corr_cov17)
Corr_cov_diag <- full_join(Corr_cov_diag, Corr_cov18)

filter(Corr_cov_all, ROI == "Temporal lobe") %>% kable(digits = 4) %>% kable_styling()

filter(Corr_cov_diag, ROI == "Temporal lobe") %>% kable(digits = 4) %>% kable_styling()
```

```{r echo=FALSE, warning=TRUE}
Corr_cov_all <- Corr_cov_all %>% group_by(morphological_parameter, clinical_test) %>% mutate(pval.adj = p.adjust (pvalue, method='bonferroni'))
Corr_cov_diag <- Corr_cov_diag %>% group_by(morphological_parameter, clinical_test) %>% mutate(pval.adj = p.adjust (pvalue, method='bonferroni'))

filter(Corr_cov_all, morphological_parameter == "K" | morphological_parameter == "logAvgThickness") %>% kable() %>% kable_styling()
filter(Corr_cov_diag, morphological_parameter == "K" | morphological_parameter == "logAvgThickness") %>% kable() %>% kable_styling()

Corr_cov_all$morphological_parameter[Corr_cov_all$morphological_parameter == "K_corrected"] <- "K"
Corr_cov_all$morphological_parameter[Corr_cov_all$morphological_parameter == "I_corrected"] <- "I"
Corr_cov_all$morphological_parameter[Corr_cov_all$morphological_parameter == "S_corrected"] <- "S"

Corr_cov_all$morphological_parameter[Corr_cov_all$morphological_parameter == "K_age_decay"] <- "K"
Corr_cov_all$morphological_parameter[Corr_cov_all$morphological_parameter == "I_age_decay"] <- "I"
Corr_cov_all$morphological_parameter[Corr_cov_all$morphological_parameter == "S_age_decay"] <- "S"
Corr_cov_all$morphological_parameter[Corr_cov_all$morphological_parameter == "S_age_decay"] <- "S"
Corr_cov_all$morphological_parameter[Corr_cov_all$morphological_parameter == "logAvgThickness_age_decay"] <- "logAvgThickness"

Corr_cov_diag$morphological_parameter[Corr_cov_diag$morphological_parameter == "K_corrected"] <- "K"
Corr_cov_diag$morphological_parameter[Corr_cov_diag$morphological_parameter == "I_corrected"] <- "I"
Corr_cov_diag$morphological_parameter[Corr_cov_diag$morphological_parameter == "S_corrected"] <- "S"

Corr_cov_diag$morphological_parameter[Corr_cov_diag$morphological_parameter == "K_age_decay"] <- "K"
Corr_cov_diag$morphological_parameter[Corr_cov_diag$morphological_parameter == "I_age_decay"] <- "I"
Corr_cov_diag$morphological_parameter[Corr_cov_diag$morphological_parameter == "S_age_decay"] <- "S"
Corr_cov_diag$morphological_parameter[Corr_cov_diag$morphological_parameter == "S_age_decay"] <- "S"
Corr_cov_diag$morphological_parameter[Corr_cov_diag$morphological_parameter == "logAvgThickness_age_decay"] <- "logAvgThickness"

  ggplot(filter(Corr_cov_all, clinical_test == "COGNITIVE_INDEX" | clinical_test == "TMT B-A" | clinical_test == "A7/A5" | clinical_test == "relogio", Diagnostic == "All"), aes(x = clinical_test, y = Correlation, color = morphological_parameter, fill = morphological_parameter, alpha = 0.4)) + geom_col(position = "dodge") + geom_text(aes(label = ifelse(pval.adj < 0.05, "*", "")), color = "black", position = position_dodge(width = 1)) + theme_pubr() + facet_grid(age_correction ~ ROI, labeller = label_both)
 
ggplot(filter(Corr_cov_all, clinical_test == "Lipoxina" | clinical_test == "AB1-40" | clinical_test == "AB1-42" | clinical_test == "TAU" | clinical_test == "AB1_ratio" | clinical_test == "TAU_AB1_42_ratio" | clinical_test == "TAU_AB1_ratio", Diagnostic == "All"), aes(x = clinical_test, y = Correlation, color = morphological_parameter, fill = morphological_parameter, alpha = 0.4)) + geom_col(position = "dodge") + geom_text(aes(label = ifelse(pval.adj < 0.05, "*", "")), color = "black", position = position_dodge(width = 1)) + theme_pubr() + facet_grid(age_correction ~ ROI, labeller = label_both)

  ggplot(filter(Corr_cov_all, clinical_test == "COGNITIVE_INDEX" | clinical_test == "TMT B-A" | clinical_test == "A7/A5" | clinical_test == "relogio", Diagnostic == "All"), aes(x = clinical_test, y = Correlation, color = morphological_parameter, fill = morphological_parameter, alpha = 0.4)) + geom_col(position = "dodge") + geom_text(aes(label = ifelse(pval.adj < 0.05, "*", "")), color = "black", position = position_dodge(width = 1)) + theme_pubr() + facet_grid(age_correction ~ ROI, labeller = label_both)
 
ggplot(filter(Corr_cov_all, clinical_test == "Lipoxina" | clinical_test == "AB1-40" | clinical_test == "AB1-42" | clinical_test == "TAU" | clinical_test == "AB1_ratio" | clinical_test == "TAU_AB1_42_ratio" | clinical_test == "TAU_AB1_ratio", Diagnostic == "All"), aes(x = clinical_test, y = Correlation, color = morphological_parameter, fill = morphological_parameter, alpha = 0.4)) + geom_col(position = "dodge") + geom_text(aes(label = ifelse(pval.adj < 0.05, "*", "")), color = "black", position = position_dodge(width = 1)) + theme_pubr() + facet_grid(age_correction ~ ROI, labeller = label_both)

```
## modelo multinomial

```{r glm, echo=TRUE, message=FALSE, warning=FALSE}
require(foreign)
require(nnet)
require(ggplot2)
require(reshape2)
library(stargazer)
require(betareg)

dados_hemi_v1_CH$Diagnostic <- factor(dados_hemi_v1_CH$Diagnostic, levels = c("AD", "MCI","CTL"))

set.seed(0)

N_diag <- dados_hemi_v1_CH %>% dplyr::select(SUBJ, Diagnostic) %>% unique() %>% group_by(Diagnostic) %>% summarise(n_DIAG = n_distinct(SUBJ))

dados_hemi_v1_CH_filter <- dados_hemi_v1_CH %>% dplyr::select(SUBJ, Diagnostic) %>% unique()

N_CTL <- as.double(floor(N_diag[3,2]*0.8))
N_CCL <- as.double(round(N_diag[2,2]*0.8))
N_ALZ <- as.double(round(N_diag[1,2]*0.8))

test.samples <- c(sample(which(dados_hemi_v1_CH_filter$Diagnostic == "AD"), N_ALZ), sample(which(dados_hemi_v1_CH_filter$Diagnostic == "CTL"), N_CTL), sample(which(dados_hemi_v1_CH_filter$Diagnostic == "MCI"), N_CCL))
subj.training <- as_tibble(dados_hemi_v1_CH_filter[-test.samples, ]$SUBJ)

colnames(subj.training) <- c("SUBJ")

train.data <- anti_join(dados_hemi_v1_CH, subj.training)
test.data <- semi_join(dados_hemi_v1_CH, subj.training)

caret::featurePlot(x = dados_hemi_v1_CH[, c("K", "logAvgThickness", "K_age_decay", "logAvgThickness_age_decay")], y = dados_hemi_v1_CH$Diagnostic, plot = "box", scales = list(y = list(relation = "free"), x = list(rot = 90)), layout = c(4, 1))

caret::featurePlot(x = dados_hemi_v1_CH[, c("K", "I", "S")], y = dados_hemi_v1_CH$Diagnostic, plot = "box", scales = list(y = list(relation = "free"), x = list(rot = 90)), layout = c(3,1))
caret::featurePlot(x = dados_hemi_v1_CH[, c("K_age_decay", "I_age_decay", "S_age_decay")], y = dados_hemi_v1_CH$Diagnostic, plot = "box", scales = list(y = list(relation = "free"), x = list(rot = 90)), layout = c(3,1))

print(n_distinct(dados_hemi_v1_CH$SUBJ))
print(n_distinct(train.data$SUBJ))
print(n_distinct(test.data$SUBJ))


caret::featurePlot(x = train.data[, c("K", "logAvgThickness", "K_age_decay", "logAvgThickness_age_decay")], y = train.data$Diagnostic, plot = "box", scales = list(y = list(relation = "free"), x = list(rot = 90)), layout = c(4, 1))

caret::featurePlot(x = train.data[, c("K", "K_age_decay", "I", "I_age_decay", "S", "S_age_decay")], y = train.data$Diagnostic, plot = "box", scales = list(y = list(relation = "free"), x = list(rot = 90)), layout = c(3,2))

multinom1 <- multinom(Diagnostic ~ K + Age, data = train.data)
multinom2 <- multinom(Diagnostic ~ logAvgThickness + Age, data = train.data)
multinom3 <- multinom(Diagnostic ~ K + logAvgThickness + Age, data = train.data)

multinom10 <- multinom(Diagnostic ~ S + Age, data = train.data)
multinom11 <- multinom(Diagnostic ~ I + Age, data = train.data)

multinom0 <- multinom(Diagnostic ~ K + Age + ESC, data = train.data)
multinom0_2 <- multinom(Diagnostic ~ logAvgThickness + Age + ESC, data = train.data)

multinom_sex1 <- multinom(Diagnostic ~ K + Age + sex , data = train.data)
multinom_sex2 <- multinom(Diagnostic ~ logAvgThickness + Age + sex , data = train.data)

multinom0_0 <- multinom(Diagnostic ~ K + S + I + Age, data = train.data)


anova(multinom2, multinom1, test = "Chisq")
anova(multinom0, multinom1, test = "Chisq")

anova(multinom0_0, multinom1, test = "Chisq")

## da estatistica ##
 
m.multi.nova1 <-
  multinom(Diagnostic ~ K + Age, data = train.data)
  stargazer(m.multi.nova1, type = "text")

  z1 <-
    summary(m.multi.nova1)$coefficients / summary(m.multi.nova1)$standard.errors
    p1 <- (1 - pnorm(abs(z1), 0, 1)) * 2
    t(p1)

#Para facilitar a interpreta??o:
coef.multi1 = exp(coef(m.multi.nova1))
t(coef.multi1)

# Summary
confusionMatrix(predicted.classes.multi.nova1, test.data$Diagnostic)

#ROC
multiclass.roc(
  as.numeric(test.data$Diagnostic),
  as.numeric(predicted.classes.multi.nova1),
  percent = F,
  ci.alpha = 0.9,
  stratified = FALSE,
  plot = TRUE,
  grid = FALSE,
  legacy.axes = TRUE,
  reuse.auc = TRUE,
  print.auc = TRUE,
  print.thres.col = "blue",
  ci.type = "bars",
  print.thres.cex = 0.7,
  main = "ROC curve",
  ylab = "Sensitivity (true positive rate)",
  xlab = "1-Specificity (false positive rate)"
  )



m.multi.nova2 <-
  multinom(Diagnostic ~ logAvgThickness + Age, data = train.data)
  stargazer(m.multi.nova2, type = "text")

  z2 <-
    summary(m.multi.nova2)$coefficients / summary(m.multi.nova2)$standard.errors
    p2 <- (1 - pnorm(abs(z2), 0, 1)) * 2
    t(p2)

#Para facilitar a interpreta??o:
coef.multi2 = exp(coef(m.multi.nova2))
t(coef.multi2)

# Summary
confusionMatrix(predicted.classes.multi.nova2, test.data$Diagnostic)

#ROC
multiclass.roc(
  as.numeric(test.data$Diagnostic),
  as.numeric(predicted.classes.multi.nova2),
  percent = F,
  ci.alpha = 0.9,
  stratified = FALSE,
  plot = TRUE,
  grid = TRUE,
  legacy.axes = TRUE,
  reuse.auc = TRUE,
  print.auc = TRUE,
  print.thres.col = "blue",
  ci.type = "bars",
  print.thres.cex = 0.7,
  main = "ROC curve",
  ylab = "Sensitivity (true positive rate)",
  xlab = "1-Specificity (false positive rate)"
  )


m.multi.nova3 <-
  multinom(Diagnostic ~ K + logAvgThickness + Age, data = train.data)
  stargazer(m.multi.nova3, type = "text")

  z3 <-
    summary(m.multi.nova3)$coefficients / summary(m.multi.nova3)$standard.errors
    p3 <- (1 - pnorm(abs(z3), 0, 1)) * 2
    t(p3)

#Para facilitar a interpreta??o:
coef.multi3 = exp(coef(m.multi.nova3))
t(coef.multi3)

# Summary
confusionMatrix(predicted.classes.multi.nova3, test.data$Diagnostic)

#ROC
multiclass.roc(
  as.numeric(test.data$Diagnostic),
  as.numeric(predicted.classes.multi.nova3),
  percent = F,
  ci.alpha = 0.9,
  stratified = FALSE,
  plot = TRUE,
  grid = TRUE,
  legacy.axes = TRUE,
  reuse.auc = TRUE,
  print.auc = TRUE,
  print.thres.col = "blue",
  ci.type = "bars",
  print.thres.cex = 0.7,
  main = "ROC curve",
  ylab = "Sensitivity (true positive rate)",
  xlab = "1-Specificity (false positive rate)"
  )

m.multi.nova10 <-
  multinom(Diagnostic ~ I + Age, data = train.data)
  stargazer(m.multi.nova10, type = "text")

  z10 <-
    summary(m.multi.nova10)$coefficients / summary(m.multi.nova10)$standard.errors
    p10 <- (1 - pnorm(abs(z10), 0, 1)) * 2
    t(p10)

#Para facilitar a interpreta??o:
coef.multi10 = exp(coef(m.multi.nova10))
t(coef.multi10)

# Summary
confusionMatrix(predicted.classes.multi.nova10, test.data$Diagnostic)

#ROC
multiclass.roc(
  as.numeric(test.data$Diagnostic),
  as.numeric(predicted.classes.multi.nova10),
  percent = F,
  ci.alpha = 0.9,
  stratified = FALSE,
  plot = TRUE,
  grid = TRUE,
  legacy.axes = TRUE,
  reuse.auc = TRUE,
  print.auc = TRUE,
  print.thres.col = "blue",
  ci.type = "bars",
  print.thres.cex = 0.7,
  main = "ROC curve",
  ylab = "Sensitivity (true positive rate)",
  xlab = "1-Specificity (false positive rate)"
  )


m.multi.nova11 <-
  multinom(Diagnostic ~ S + Age, data = train.data)
  stargazer(m.multi.nova10, type = "text")

  z11 <-
    summary(m.multi.nova11)$coefficients / summary(m.multi.nova11)$standard.errors
    p11 <- (1 - pnorm(abs(z11), 0, 1)) * 2
    t(p11)

#Para facilitar a interpreta??o:
coef.multi11 = exp(coef(m.multi.nova11))
t(coef.multi11)

# Summary
confusionMatrix(predicted.classes.multi.nova11, test.data$Diagnostic)

#ROC
multiclass.roc(
  as.numeric(test.data$Diagnostic),
  as.numeric(predicted.classes.multi.nova11),
  percent = F,
  ci.alpha = 0.9,
  stratified = FALSE,
  plot = TRUE,
  grid = TRUE,
  legacy.axes = TRUE,
  reuse.auc = TRUE,
  print.auc = TRUE,
  print.thres.col = "blue",
  ci.type = "bars",
  print.thres.cex = 0.7,
  main = "ROC curve",
  ylab = "Sensitivity (true positive rate)",
  xlab = "1-Specificity (false positive rate)"
  )

m.multi.nova0 <-
  multinom(Diagnostic ~ K + Age + ESC, data = train.data)
  stargazer(m.multi.nova0, type = "text")
  
  z0 <-
    summary(m.multi.nova0)$coefficients / summary(m.multi.nova0)$standard.errors
    p0 <- (1 - pnorm(abs(z0), 0, 1)) * 2
    t(p0)

#Para facilitar a interpreta??o:
coef.multi0 = exp(coef(m.multi.nova0))
t(coef.multi0)

# Summary
confusionMatrix(predicted.classes.multi.nova0, test.data$Diagnostic)

#ROC
multiclass.roc(
  as.numeric(test.data$Diagnostic),
  as.numeric(predicted.classes.multi.nova0),
  percent = F,
  ci.alpha = 0.9,
  stratified = FALSE,
  plot = TRUE,
  grid = TRUE,
  legacy.axes = TRUE,
  reuse.auc = TRUE,
  print.auc = TRUE,
  print.thres.col = "blue",
  ci.type = "bars",
  print.thres.cex = 0.7,
  main = "ROC curve",
  ylab = "Sensitivity (true positive rate)",
  xlab = "1-Specificity (false positive rate)"
  )

m.multi.nova0_2 <-
  multinom(Diagnostic ~ logAvgThickness + Age + ESC, data = train.data)
  stargazer(m.multi.nova0_2, type = "text")

  z0_2 <-
    summary(m.multi.nova0_2)$coefficients / summary(m.multi.nova0_2)$standard.errors
    p0_2 <- (1 - pnorm(abs(z0_2), 0, 1)) * 2
    t(p0_2)

#Para facilitar a interpreta??o:
coef.multi0_2 = exp(coef(m.multi.nova0_2))
t(coef.multi0_2)

# Summary
confusionMatrix(predicted.classes.multi.nova0_2, test.data$Diagnostic)

#ROC
multiclass.roc(
  as.numeric(test.data$Diagnostic),
  as.numeric(predicted.classes.multi.nova0_2),
  percent = F,
  ci.alpha = 0.9,
  stratified = FALSE,
  plot = TRUE,
  grid = TRUE,
  legacy.axes = TRUE,
  reuse.auc = TRUE,
  print.auc = TRUE,
  print.thres.col = "blue",
  ci.type = "bars",
  print.thres.cex = 0.7,
  main = "ROC curve",
  ylab = "Sensitivity (true positive rate)",
  xlab = "1-Specificity (false positive rate)"
  )

m.multi.nova0_0 <-
  multinom(Diagnostic ~ K + I + S + Age, data = train.data)
  stargazer(m.multi.nova0_0, type = "text")

  z0_0 <-
    (summary(m.multi.nova0_0)$coefficients)/(summary(m.multi.nova0_0)$standard.errors)
    p0_0 <- (1 - pnorm(abs(z0_0), 0, 1)) * 2
    t(p0_0)

#Para facilitar a interpreta??o:
coef.multi0_0 = exp(coef(m.multi.nova0_0))
t(coef.multi0_0)

# Summary
confusionMatrix(predicted.classes.multi.nova0_0, test.data$Diagnostic)

#ROC
multiclass.roc(
  as.numeric(test.data$Diagnostic),
  as.numeric(predicted.classes.multi.nova0_0),
  percent = F,
  ci.alpha = 0.9,
  stratified = FALSE,
  plot = TRUE,
  grid = FALSE,
  legacy.axes = TRUE,
  reuse.auc = TRUE,
  print.auc = TRUE,
  print.thres.col = "blue",
  ci.type = "bars",
  print.thres.cex = 0.7,
  main = "ROC curve",
  ylab = "Sensitivity (true positive rate)",
  xlab = "0_0-Specificity (false positive rate)"
  )


m.multi.nova.sex1 <-
  multinom(Diagnostic ~ K + Age + sex, data = train.data)
  stargazer(m.multi.nova.sex1, type = "text")

  z.sex1 <-
    summary(m.multi.nova.sex1)$coefficients / summary(m.multi.nova.sex1)$standard.errors
    p.sex1 <- (1 - pnorm(abs(z.sex1), 0, 1)) * 2
    t(p.sex1)

#Para facilitar a interpreta??o:
coef.multi.sex1 = exp(coef(m.multi.nova.sex1))
t(coef.multi.sex1)

# Summary
confusionMatrix(predicted.classes.multi.nova.sex1, test.data$Diagnostic)

#ROC
multiclass.roc(
  as.numeric(test.data$Diagnostic),
  as.numeric(predicted.classes.multi.nova.sex1),
  percent = F,
  ci.alpha = 0.9,
  stratified = FALSE,
  plot = TRUE,
  grid = FALSE,
  legacy.axes = TRUE,
  reuse.auc = TRUE,
  print.auc = TRUE,
  print.thres.col = "blue",
  ci.type = "bars",
  print.thres.cex = 0.7,
  main = "ROC curve",
  ylab = "Sensitivity (true positive rate)",
  xlab = "1-Specificity (false positive rate)"
  )

m.multi.nova.sex2 <-
  multinom(Diagnostic ~ logAvgThickness_age_decay + Age + sex, data = train.data)
  stargazer(m.multi.nova.sex2, type = "text")

  z.sex2 <-
    summary(m.multi.nova.sex2)$coefficients / summary(m.multi.nova.sex2)$standard.errors
    p.sex2 <- (1 - pnorm(abs(z.sex2), 0, 1)) * 2
    t(p.sex2)

#Para facilitar a interpreta??o:
coef.multi.sex2 = exp(coef(m.multi.nova.sex2))
t(coef.multi.sex2)

# Summary
confusionMatrix(predicted.classes.multi.nova.sex2, test.data$Diagnostic)

#ROC
multiclass.roc(
  as.numeric(test.data$Diagnostic),
  as.numeric(predicted.classes.multi.nova.sex2),
  percent = F,
  ci.alpha = 0.9,
  stratified = FALSE,
  plot = TRUE,
  grid = FALSE,
  legacy.axes = TRUE,
  reuse.auc = TRUE,
  print.auc = TRUE,
  print.thres.col = "blue",
  ci.type = "bars",
  print.thres.cex = 0.7,
  main = "ROC curve",
  ylab = "Sensitivity (true positive rate)",
  xlab = "1-Specificity (false positive rate)"
  )

```

## modelo multinomial - deaged

```{r glm deaged, echo=TRUE, message=FALSE, warning=FALSE}

caret::featurePlot(x = train.data[, c("K", "logAvgThickness", "K_age_decay", "logAvgThickness_age_decay")], y = train.data$Diagnostic, plot = "box", scales = list(y = list(relation = "free"), x = list(rot = 90)), layout = c(4, 1))


multinom4 <- multinom(Diagnostic ~ K_age_decay, data = train.data)
multinom5 <- multinom(Diagnostic ~ logAvgThickness_age_decay, data = train.data)
multinom6 <- multinom(Diagnostic ~ K_age_decay + logAvgThickness_age_decay, data = train.data)

multinom12 <- multinom(Diagnostic ~ I_age_decay + logAvgThickness_age_decay, data = train.data)
multinom13 <- multinom(Diagnostic ~ S_age_decay + logAvgThickness_age_decay, data = train.data)

multinom0_0_0 <- multinom(Diagnostic ~ K_age_decay + I_age_decay + S_age_decay, data = train.data)


summary(multinom4)
summary(multinom5)
summary(multinom6)

summary(multinom12)
summary(multinom13)

summary(multinom0_0_0)


anova(multinom5, multinom4, test = "Chisq")

anova(multinom0_0_0, multinom4, test = "Chisq")


## da estatistica ##
 
m.multi.nova4 <-
  multinom(Diagnostic ~ K_age_decay, data = train.data)
  stargazer(m.multi.nova4, type = "text")

  z4 <-
    summary(m.multi.nova4)$coefficients / summary(m.multi.nova4)$standard.errors
    p4 <- (1 - pnorm(abs(z4), 0, 1)) * 2
    t(p4)

#Para facilitar a interpreta??o:
coef.multi4 = exp(coef(m.multi.nova4))
t(coef.multi4)

# Summary
confusionMatrix(predicted.classes.multi.nova4, test.data$Diagnostic)

#ROC
multiclass.roc(
  as.numeric(test.data$Diagnostic),
  as.numeric(predicted.classes.multi.nova4),
  percent = F,
  ci.alpha = 0.9,
  stratified = FALSE,
  plot = TRUE,
  grid = TRUE,
  legacy.axes = TRUE,
  reuse.auc = TRUE,
  print.auc = TRUE,
  print.thres.col = "blue",
  ci.type = "bars",
  print.thres.cex = 0.7,
  main = "ROC curve",
  ylab = "Sensitivity (true positive rate)",
  xlab = "1-Specificity (false positive rate)"
  )

m.multi.nova5 <-
  multinom(Diagnostic ~ logAvgThickness_age_decay, data = train.data)
  stargazer(m.multi.nova5, type = "text")

  z5 <-
    summary(m.multi.nova5)$coefficients / summary(m.multi.nova5)$standard.errors
    p5 <- (1 - pnorm(abs(z5), 0, 1)) * 2
    t(p5)

#Para facilitar a interpreta??o:
coef.multi5 = exp(coef(m.multi.nova5))
t(coef.multi5)

# Summary
confusionMatrix(predicted.classes.multi.nova5, test.data$Diagnostic)

#ROC
multiclass.roc(
  as.numeric(test.data$Diagnostic),
  as.numeric(predicted.classes.multi.nova5),
  percent = F,
  ci.alpha = 0.9,
  stratified = FALSE,
  plot = TRUE,
  grid = TRUE,
  legacy.axes = TRUE,
  reuse.auc = TRUE,
  print.auc = TRUE,
  print.thres.col = "blue",
  ci.type = "bars",
  print.thres.cex = 0.7,
  main = "ROC curve",
  ylab = "Sensitivity (true positive rate)",
  xlab = "1-Specificity (false positive rate)"
  )

m.multi.nova6 <-
  multinom(Diagnostic ~ K_age_decay + logAvgThickness_age_decay, data = train.data)
  stargazer(m.multi.nova6, type = "text")

  z6 <-
    summary(m.multi.nova6)$coefficients / summary(m.multi.nova6)$standard.errors
    p6 <- (1 - pnorm(abs(z6), 0, 1)) * 2
    t(p6)

#Para facilitar a interpreta??o:
coef.multi6 = exp(coef(m.multi.nova6))
t(coef.multi6)

# Summary
confusionMatrix(predicted.classes.multi.nova6, test.data$Diagnostic)

#ROC
multiclass.roc(
  as.numeric(test.data$Diagnostic),
  as.numeric(predicted.classes.multi.nova6),
  percent = F,
  ci.alpha = 0.9,
  stratified = FALSE,
  plot = TRUE,
  grid = TRUE,
  legacy.axes = TRUE,
  reuse.auc = TRUE,
  print.auc = TRUE,
  print.thres.col = "blue",
  ci.type = "bars",
  print.thres.cex = 0.7,
  main = "ROC curve",
  ylab = "Sensitivity (true positive rate)",
  xlab = "1-Specificity (false positive rate)"
  )

m.multi.nova12 <-
  multinom(Diagnostic ~ I_age_decay, data = train.data)
  stargazer(m.multi.nova12, type = "text")

  z12 <-
    summary(m.multi.nova12)$coefficients / summary(m.multi.nova12)$standard.errors
    p12 <- (1 - pnorm(abs(z12), 0, 1)) * 2
    t(p12)

#Para facilitar a interpreta??o:
coef.multi12 = exp(coef(m.multi.nova12))
t(coef.multi12)

# Summary
confusionMatrix(predicted.classes.multi.nova12, test.data$Diagnostic)

#ROC
multiclass.roc(
  as.numeric(test.data$Diagnostic),
  as.numeric(predicted.classes.multi.nova12),
  percent = F,
  ci.alpha = 0.9,
  stratified = FALSE,
  plot = TRUE,
  grid = TRUE,
  legacy.axes = TRUE,
  reuse.auc = TRUE,
  print.auc = TRUE,
  print.thres.col = "blue",
  ci.type = "bars",
  print.thres.cex = 0.7,
  main = "ROC curve",
  ylab = "Sensitivity (true positive rate)",
  xlab = "1-Specificity (false positive rate)"
  )


m.multi.nova13 <-
  multinom(Diagnostic ~ S_age_decay, data = train.data)
  stargazer(m.multi.nova12, type = "text")

  z13 <-
    summary(m.multi.nova13)$coefficients / summary(m.multi.nova13)$standard.errors
    p13 <- (1 - pnorm(abs(z13), 0, 1)) * 2
    t(p13)

#Para facilitar a interpreta??o:
coef.multi13 = exp(coef(m.multi.nova13))
t(coef.multi13)

# Summary
confusionMatrix(predicted.classes.multi.nova13, test.data$Diagnostic)

#ROC
multiclass.roc(
  as.numeric(test.data$Diagnostic),
  as.numeric(predicted.classes.multi.nova13),
  percent = F,
  ci.alpha = 0.9,
  stratified = FALSE,
  plot = TRUE,
  grid = TRUE,
  legacy.axes = TRUE,
  reuse.auc = TRUE,
  print.auc = TRUE,
  print.thres.col = "blue",
  ci.type = "bars",
  print.thres.cex = 0.7,
  main = "ROC curve",
  ylab = "Sensitivity (true positive rate)",
  xlab = "1-Specificity (false positive rate)"
  )
  

m.multi.nova0_0_0 <-
  multinom(Diagnostic ~ K_age_decay + I_age_decay + S_age_decay, data = train.data)
  stargazer(m.multi.nova0_0_0, type = "text")

  z0_0_0 <-
    summary(m.multi.nova0_0_0)$coefficients / summary(m.multi.nova0_0_0)$standard.errors
    p0_0_0 <- (1 - pnorm(abs(z0_0_0), 0, 1)) * 2
    t(p0_0_0)

#Para facilitar a interpreta??o:
coef.multi0_0_0 = exp(coef(m.multi.nova0_0_0))
t(coef.multi0_0_0)

# Summary
confusionMatrix(predicted.classes.multi.nova0_0_0, test.data$Diagnostic)

#ROC
multiclass.roc(
  as.numeric(test.data$Diagnostic),
  as.numeric(predicted.classes.multi.nova0_0_0),
  percent = F,
  ci.alpha = 0.9,
  stratified = FALSE,
  plot = TRUE,
  grid = TRUE,
  legacy.axes = TRUE,
  reuse.auc = TRUE,
  print.auc = TRUE,
  print.thres.col = "blue",
  ci.type = "bars",
  print.thres.cex = 0.7,
  main = "ROC curve",
  ylab = "Sensitivity (true positive rate)",
  xlab = "1-Specificity (false positive rate)"
  )  
  

m.multi.nova.sex3 <-
  multinom(Diagnostic ~ K_age_decay + sex, data = train.data)
  stargazer(m.multi.nova.sex3, type = "text")

  z.sex3 <-
    summary(m.multi.nova.sex3)$coefficients / summary(m.multi.nova.sex3)$standard.errors
    p.sex3 <- (1 - pnorm(abs(z.sex3), 0, 1)) * 2
    t(p.sex3)

#Para facilitar a interpreta??o:
coef.multi.sex3 = exp(coef(m.multi.nova.sex3))
t(coef.multi.sex3)

# Summary
confusionMatrix(predicted.classes.multi.nova.sex3, test.data$Diagnostic)

#ROC
multiclass.roc(
  as.numeric(test.data$Diagnostic),
  as.numeric(predicted.classes.multi.nova.sex3),
  percent = F,
  ci.alpha = 0.9,
  stratified = FALSE,
  plot = TRUE,
  grid = FALSE,
  legacy.axes = TRUE,
  reuse.auc = TRUE,
  print.auc = TRUE,
  print.thres.col = "blue",
  ci.type = "bars",
  print.thres.cex = 0.7,
  main = "ROC curve",
  ylab = "Sensitivity (true positive rate)",
  xlab = "1-Specificity (false positive rate)"
  )

m.multi.nova.sex4 <-
  multinom(Diagnostic ~ logAvgThickness + Age + sex, data = train.data)
  stargazer(m.multi.nova.sex4, type = "text")

  z.sex4 <-
    summary(m.multi.nova.sex4)$coefficients / summary(m.multi.nova.sex4)$standard.errors
    p.sex4 <- (1 - pnorm(abs(z.sex4), 0, 1)) * 2
    t(p.sex4)

#Para facilitar a interpreta??o:
coef.multi.sex4 = exp(coef(m.multi.nova.sex4))
t(coef.multi.sex4)

# Summary
confusionMatrix(predicted.classes.multi.nova.sex4, test.data$Diagnostic)

#ROC
multiclass.roc(
  as.numeric(test.data$Diagnostic),
  as.numeric(predicted.classes.multi.nova.sex4),
  percent = F,
  ci.alpha = 0.9,
  stratified = FALSE,
  plot = TRUE,
  grid = FALSE,
  legacy.axes = TRUE,
  reuse.auc = TRUE,
  print.auc = TRUE,
  print.thres.col = "blue",
  ci.type = "bars",
  print.thres.cex = 0.7,
  main = "ROC curve",
  ylab = "Sensitivity (true positive rate)",
  xlab = "1-Specificity (false positive rate)"
  )

```

## modelo multinomial - lobes

### Lobo temporal

```{r glm temporal lobe, echo=TRUE, message=FALSE, warning=FALSE}

dados_lobos_v1_T$Diagnostic <- factor(dados_lobos_v1_T$Diagnostic, levels = c("AD", "MCI","CTL"))

train.data_lobes <- anti_join(dados_lobos_v1_T, subj.training)
test.data_lobes <- semi_join(dados_lobos_v1_T, subj.training)

caret::featurePlot(x = dados_lobos_v1_T[, c("K", "logAvgThickness", "K_age_decay", "logAvgThickness_age_decay")], y = dados_lobos_v1_T$Diagnostic, plot = "box", scales = list(y = list(relation = "free"), x = list(rot = 90)), layout = c(4, 1))

print(n_distinct(dados_lobos_v1_T$SUBJ))
print(n_distinct(train.data_lobes$SUBJ))
print(n_distinct(test.data_lobes$SUBJ))

caret::featurePlot(x = train.data_lobes[, c("K", "logAvgThickness", "K_age_decay", "logAvgThickness_age_decay")], y = train.data_lobes$Diagnostic, plot = "box", scales = list(y = list(relation = "free"), x = list(rot = 90)), layout = c(4, 1))

multinom1.l <- multinom(Diagnostic ~ K_corrected + Age, data = train.data_lobes)
multinom2.l <- multinom(Diagnostic ~ logAvgThickness + Age, data = train.data_lobes)

multinom4.l <- multinom(Diagnostic ~ K_age_decay, data = train.data_lobes)
multinom5.l <- multinom(Diagnostic ~ logAvgThickness_age_decay, data = train.data_lobes)

multinom0.l <- multinom(Diagnostic ~ K_corrected + Age + ESC, data = train.data_lobes)
multinom0_2.l <- multinom(Diagnostic ~ logAvgThickness + Age + ESC, data = train.data_lobes)

## da estatistica ##
 
summary(multinom1.l)
summary(multinom2.l)
summary(multinom4.l)
summary(multinom5.l)
summary(multinom0.l)
summary(multinom0_2.l)

# anova(multinom5, multinom4, test = "Chisq")

## da estatistica ##

m.multi.nova1.l <-
  multinom(Diagnostic ~ K_corrected + Age, data = train.data_lobes)
  stargazer(m.multi.nova1.l, type = "text")

  z1.l <-
    summary(m.multi.nova1.l)$coefficients / summary(m.multi.nova1.l)$standard.errors
    p1.l <- (1 - pnorm(abs(z1.l), 0, 1)) * 2
    t(p1.l)

#Para facilitar a interpreta??o:
coef.multi1.l = exp(coef(m.multi.nova1.l))
t(coef.multi1.l)

# Summary
cM1.l <- confusionMatrix(predicted.classes.multi.nova1.l, test.data_lobes$Diagnostic)
cM1.l

#ROC
multiclass.roc(
  as.numeric(test.data_lobes$Diagnostic),
  as.numeric(predicted.classes.multi.nova1.l),
  percent = F,
  ci.alpha = 0.9,
  stratified = FALSE,
  plot = TRUE,
  grid = TRUE,
  legacy.axes = TRUE,
  reuse.auc = TRUE,
  print.auc = TRUE,
  print.thres.col = "blue",
  ci.type = "bars",
  print.thres.cex = 0.7,
  main = "ROC curve",
  ylab = "Sensitivity (true positive rate)",
  xlab = "1-Specificity (false positive rate)"
  )

m.multi.nova2.l <-
  multinom(Diagnostic ~ logAvgThickness + Age, data = train.data_lobes)
  stargazer(m.multi.nova2.l, type = "text")

  z2.l <-
    summary(m.multi.nova2.l)$coefficients / summary(m.multi.nova2.l)$standard.errors
    p2.l <- (1 - pnorm(abs(z2.l), 0, 1)) * 2
    t(p2.l)

#Para facilitar a interpreta??o:
coef.multi2.l = exp(coef(m.multi.nova2.l))
t(coef.multi2.l)

# Summary
confusionMatrix(predicted.classes.multi.nova2.l, test.data_lobes$Diagnostic)

#ROC
multiclass.roc(
  as.numeric(test.data_lobes$Diagnostic),
  as.numeric(predicted.classes.multi.nova2.l),
  percent = F,
  ci.alpha = 0.9,
  stratified = FALSE,
  plot = TRUE,
  grid = TRUE,
  legacy.axes = TRUE,
  reuse.auc = TRUE,
  print.auc = TRUE,
  print.thres.col = "blue",
  ci.type = "bars",
  print.thres.cex = 0.7,
  main = "ROC curve",
  ylab = "Sensitivity (true positive rate)",
  xlab = "1-Specificity (false positive rate)"
  )
 
m.multi.nova4.l <-
  multinom(Diagnostic ~ K_age_decay, data = train.data_lobes)
  stargazer(m.multi.nova4.l, type = "text")

  z4.l <-
    summary(m.multi.nova4.l)$coefficients / summary(m.multi.nova4.l)$standard.errors
    p4.l <- (1 - pnorm(abs(z4.l), 0, 1)) * 2
    t(p4.l)

#Para facilitar a interpreta??o:
coef.multi4.l = exp(coef(m.multi.nova4.l))
t(coef.multi4.l)

# Summary
confusionMatrix(predicted.classes.multi.nova4.l, test.data_lobes$Diagnostic)

#ROC
multiclass.roc(
  as.numeric(test.data_lobes$Diagnostic),
  as.numeric(predicted.classes.multi.nova4.l),
  percent = F,
  ci.alpha = 0.9,
  stratified = FALSE,
  plot = TRUE,
  grid = TRUE,
  legacy.axes = TRUE,
  reuse.auc = TRUE,
  print.auc = TRUE,
  print.thres.col = "blue",
  ci.type = "bars",
  print.thres.cex = 0.7,
  main = "ROC curve",
  ylab = "Sensitivity (true positive rate)",
  xlab = "1-Specificity (false positive rate)"
  )

m.multi.nova5.l <-
  multinom(Diagnostic ~ logAvgThickness_age_decay, data = train.data_lobes)
  stargazer(m.multi.nova5.l, type = "text")

  z5.l <-
    summary(m.multi.nova5.l)$coefficients / summary(m.multi.nova5.l)$standard.errors
    p5.l <- (1 - pnorm(abs(z5.l), 0, 1)) * 2
    t(p5.l)

#Para facilitar a interpreta??o:
coef.multi5.l = exp(coef(m.multi.nova5.l))
t(coef.multi5.l)

# Summary
confusionMatrix(predicted.classes.multi.nova5.l, test.data_lobes$Diagnostic)

#ROC
multiclass.roc(
  as.numeric(test.data_lobes$Diagnostic),
  as.numeric(predicted.classes.multi.nova5.l),
  percent = F,
  ci.alpha = 0.9,
  stratified = FALSE,
  plot = TRUE,
  grid = TRUE,
  legacy.axes = TRUE,
  reuse.auc = TRUE,
  print.auc = TRUE,
  print.thres.col = "blue",
  ci.type = "bars",
  print.thres.cex = 0.7,
  main = "ROC curve",
  ylab = "Sensitivity (true positive rate)",
  xlab = "1-Specificity (false positive rate)"
  )


m.multi.nova0.l <-
  multinom(Diagnostic ~ K_corrected + Age + ESC, data = train.data_lobes)
  stargazer(m.multi.nova0.l, type = "text")

  z0.l <-
    summary(m.multi.nova0.l)$coefficients / summary(m.multi.nova0.l)$standard.errors
    p0.l <- (1 - pnorm(abs(z0.l), 0, 1)) * 2
    t(p0.l)

#Para facilitar a interpreta??o:
coef.multi0.l = exp(coef(m.multi.nova0.l))
t(coef.multi0.l)

# Summary
confusionMatrix(predicted.classes.multi.nova0.l, test.data_lobes$Diagnostic)

#ROC
multiclass.roc(
  as.numeric(test.data_lobes$Diagnostic),
  as.numeric(predicted.classes.multi.nova0.l),
  percent = F,
  ci.alpha = 0.9,
  stratified = FALSE,
  plot = TRUE,
  grid = TRUE,
  legacy.axes = TRUE,
  reuse.auc = TRUE,
  print.auc = TRUE,
  print.thres.col = "blue",
  ci.type = "bars",
  print.thres.cex = 0.7,
  main = "ROC curve",
  ylab = "Sensitivity (true positive rate)",
  xlab = "1-Specificity (false positive rate)"
  )

m.multi.nova0_2.l <-
  multinom(Diagnostic ~ logAvgThickness + Age + ESC, data = train.data_lobes)
  stargazer(m.multi.nova0_2.l, type = "text")

  z0_2.l <-
    summary(m.multi.nova0_2.l)$coefficients / summary(m.multi.nova0_2.l)$standard.errors
    p0_2.l <- (1 - pnorm(abs(z0_2.l), 0, 1)) * 2
    t(p0_2.l)

#Para facilitar a interpreta??o:
coef.multi0_2.l = exp(coef(m.multi.nova0_2.l))
t(coef.multi0_2.l)

# Summary
confusionMatrix(predicted.classes.multi.nova0_2.l, test.data_lobes$Diagnostic)

#ROC
multiclass.roc(
  as.numeric(test.data_lobes$Diagnostic),
  as.numeric(predicted.classes.multi.nova0_2.l),
  percent = F,
  ci.alpha = 0.9,
  stratified = FALSE,
  plot = TRUE,
  grid = TRUE,
  legacy.axes = TRUE,
  reuse.auc = TRUE,
  print.auc = TRUE,
  print.thres.col = "blue",
  ci.type = "bars",
  print.thres.cex = 0.7,
  main = "ROC curve",
  ylab = "Sensitivity (true positive rate)",
  xlab = "1-Specificity (false positive rate)"
  )

```

### Lobo parietal

```{r glm parietal lobe, echo=TRUE, message=FALSE, warning=FALSE}

dados_lobos_v1_P$Diagnostic <- factor(dados_lobos_v1_P$Diagnostic, levels = c("AD", "MCI","CTL"))

train.data_lobes <- anti_join(dados_lobos_v1_P, subj.training)
test.data_lobes <- semi_join(dados_lobos_v1_P, subj.training)

caret::featurePlot(x = dados_lobos_v1_P[, c("K", "logAvgThickness", "K_age_decay", "logAvgThickness_age_decay")], y = dados_lobos_v1_P$Diagnostic, plot = "box", scales = list(y = list(relation = "free"), x = list(rot = 90)), layout = c(4, 1))

print(n_distinct(dados_lobos_v1_P$SUBJ))
print(n_distinct(train.data_lobes$SUBJ))
print(n_distinct(test.data_lobes$SUBJ))


caret::featurePlot(x = train.data_lobes[, c("K", "logAvgThickness", "K_age_decay", "logAvgThickness_age_decay")], y = train.data_lobes$Diagnostic, plot = "box", scales = list(y = list(relation = "free"), x = list(rot = 90)), layout = c(4, 1))

multinom1.l <- multinom(Diagnostic ~ K_corrected + Age, data = train.data_lobes)
multinom2.l <- multinom(Diagnostic ~ logAvgThickness + Age, data = train.data_lobes)

multinom4.l <- multinom(Diagnostic ~ K_age_decay, data = train.data_lobes)
multinom5.l <- multinom(Diagnostic ~ logAvgThickness_age_decay, data = train.data_lobes)

multinom0.l <- multinom(Diagnostic ~ K_corrected + Age + ESC, data = train.data_lobes)
multinom0_2.l <- multinom(Diagnostic ~ logAvgThickness + Age + ESC, data = train.data_lobes)

## da estatistica ##
 
summary(multinom1.l)
summary(multinom2.l)
summary(multinom4.l)
summary(multinom5.l)
summary(multinom0.l)
summary(multinom0_2.l)

# anova(multinom5, multinom4, test = "Chisq")

## da estatistica ##

m.multi.nova1.l <-
  multinom(Diagnostic ~ K_corrected + Age, data = train.data_lobes)
  stargazer(m.multi.nova1.l, type = "text")

  z1.l <-
    summary(m.multi.nova1.l)$coefficients / summary(m.multi.nova1.l)$standard.errors
    p1.l <- (1 - pnorm(abs(z1.l), 0, 1)) * 2
    t(p1.l)

#Para facilitar a interpreta??o:
coef.multi1.l = exp(coef(m.multi.nova1.l))
t(coef.multi1.l)

# Summary
confusionMatrix(predicted.classes.multi.nova1.l, test.data_lobes$Diagnostic)

#ROC
multiclass.roc(
  as.numeric(test.data_lobes$Diagnostic),
  as.numeric(predicted.classes.multi.nova1.l),
  percent = F,
  ci.alpha = 0.9,
  stratified = FALSE,
  plot = TRUE,
  grid = TRUE,
  legacy.axes = TRUE,
  reuse.auc = TRUE,
  print.auc = TRUE,
  print.thres.col = "blue",
  ci.type = "bars",
  print.thres.cex = 0.7,
  main = "ROC curve",
  ylab = "Sensitivity (true positive rate)",
  xlab = "1-Specificity (false positive rate)"
  )

m.multi.nova2.l <-
  multinom(Diagnostic ~ logAvgThickness + Age, data = train.data_lobes)
  stargazer(m.multi.nova2.l, type = "text")

  z2.l <-
    summary(m.multi.nova2.l)$coefficients / summary(m.multi.nova2.l)$standard.errors
    p2.l <- (1 - pnorm(abs(z2.l), 0, 1)) * 2
    t(p2.l)

#Para facilitar a interpreta??o:
coef.multi2.l = exp(coef(m.multi.nova2.l))
t(coef.multi2.l)

# Summary
confusionMatrix(predicted.classes.multi.nova2.l, test.data_lobes$Diagnostic)

#ROC
multiclass.roc(
  as.numeric(test.data_lobes$Diagnostic),
  as.numeric(predicted.classes.multi.nova2.l),
  percent = F,
  ci.alpha = 0.9,
  stratified = FALSE,
  plot = TRUE,
  grid = TRUE,
  legacy.axes = TRUE,
  reuse.auc = TRUE,
  print.auc = TRUE,
  print.thres.col = "blue",
  ci.type = "bars",
  print.thres.cex = 0.7,
  main = "ROC curve",
  ylab = "Sensitivity (true positive rate)",
  xlab = "1-Specificity (false positive rate)"
  )
 
m.multi.nova4.l <-
  multinom(Diagnostic ~ K_age_decay, data = train.data_lobes)
  stargazer(m.multi.nova4.l, type = "text")

  z4.l <-
    summary(m.multi.nova4.l)$coefficients / summary(m.multi.nova4.l)$standard.errors
    p4.l <- (1 - pnorm(abs(z4.l), 0, 1)) * 2
    t(p4.l)

#Para facilitar a interpreta??o:
coef.multi4.l = exp(coef(m.multi.nova4.l))
t(coef.multi4.l)

# Summary
confusionMatrix(predicted.classes.multi.nova4.l, test.data_lobes$Diagnostic)

#ROC
multiclass.roc(
  as.numeric(test.data_lobes$Diagnostic),
  as.numeric(predicted.classes.multi.nova4.l),
  percent = F,
  ci.alpha = 0.9,
  stratified = FALSE,
  plot = TRUE,
  grid = TRUE,
  legacy.axes = TRUE,
  reuse.auc = TRUE,
  print.auc = TRUE,
  print.thres.col = "blue",
  ci.type = "bars",
  print.thres.cex = 0.7,
  main = "ROC curve",
  ylab = "Sensitivity (true positive rate)",
  xlab = "1-Specificity (false positive rate)"
  )

m.multi.nova5.l <-
  multinom(Diagnostic ~ logAvgThickness_age_decay, data = train.data_lobes)
  stargazer(m.multi.nova5.l, type = "text")

  z5.l <-
    summary(m.multi.nova5.l)$coefficients / summary(m.multi.nova5.l)$standard.errors
    p5.l <- (1 - pnorm(abs(z5.l), 0, 1)) * 2
    t(p5.l)

#Para facilitar a interpreta??o:
coef.multi5.l = exp(coef(m.multi.nova5.l))
t(coef.multi5.l)

# Summary
confusionMatrix(predicted.classes.multi.nova5.l, test.data_lobes$Diagnostic)

#ROC
multiclass.roc(
  as.numeric(test.data_lobes$Diagnostic),
  as.numeric(predicted.classes.multi.nova5.l),
  percent = F,
  ci.alpha = 0.9,
  stratified = FALSE,
  plot = TRUE,
  grid = TRUE,
  legacy.axes = TRUE,
  reuse.auc = TRUE,
  print.auc = TRUE,
  print.thres.col = "blue",
  ci.type = "bars",
  print.thres.cex = 0.7,
  main = "ROC curve",
  ylab = "Sensitivity (true positive rate)",
  xlab = "1-Specificity (false positive rate)"
  )


m.multi.nova0.l <-
  multinom(Diagnostic ~ K_corrected + Age + ESC, data = train.data_lobes)
  stargazer(m.multi.nova0.l, type = "text")

  z0.l <-
    summary(m.multi.nova0.l)$coefficients / summary(m.multi.nova0.l)$standard.errors
    p0.l <- (1 - pnorm(abs(z0.l), 0, 1)) * 2
    t(p0.l)

#Para facilitar a interpreta??o:
coef.multi0.l = exp(coef(m.multi.nova0.l))
t(coef.multi0.l)

# Summary
confusionMatrix(predicted.classes.multi.nova0.l, test.data_lobes$Diagnostic)

#ROC
multiclass.roc(
  as.numeric(test.data_lobes$Diagnostic),
  as.numeric(predicted.classes.multi.nova0.l),
  percent = F,
  ci.alpha = 0.9,
  stratified = FALSE,
  plot = TRUE,
  grid = TRUE,
  legacy.axes = TRUE,
  reuse.auc = TRUE,
  print.auc = TRUE,
  print.thres.col = "blue",
  ci.type = "bars",
  print.thres.cex = 0.7,
  main = "ROC curve",
  ylab = "Sensitivity (true positive rate)",
  xlab = "1-Specificity (false positive rate)"
  )

m.multi.nova0_2.l <-
  multinom(Diagnostic ~ logAvgThickness + Age + ESC, data = train.data_lobes)
  stargazer(m.multi.nova0_2.l, type = "text")

 z0_2.l <-
    summary(m.multi.nova0_2.l)$coefficients / summary(m.multi.nova0_2.l)$standard.errors
    p0_2.l <- (1 - pnorm(abs(z0_2.l), 0, 1)) * 2
    t(p0_2.l)

#Para facilitar a interpreta??o:
coef.multi0_2.l = exp(coef(m.multi.nova0_2.l))
t(coef.multi0_2.l)

# Summary
confusionMatrix(predicted.classes.multi.nova0_2.l, test.data_lobes$Diagnostic)

#ROC
multiclass.roc(
  as.numeric(test.data_lobes$Diagnostic),
  as.numeric(predicted.classes.multi.nova0_2.l),
  percent = F,
  ci.alpha = 0.9,
  stratified = FALSE,
  plot = TRUE,
  grid = TRUE,
  legacy.axes = TRUE,
  reuse.auc = TRUE,
  print.auc = TRUE,
  print.thres.col = "blue",
  ci.type = "bars",
  print.thres.cex = 0.7,
  main = "ROC curve",
  ylab = "Sensitivity (true positive rate)",
  xlab = "1-Specificity (false positive rate)"
  )

```
